【裁判字號】    98,訴,1228
【裁判日期】    990611
【裁判案由】    違反台灣地區與大陸地區人民關係條例等
【裁判全文】
臺灣桃園地方法院刑事判決              98年度訴字第1228號
公  訴  人  臺灣桃園地方法院檢察署檢察官 
被      告  乙○○
選任辯護人  王嘉翎律師
            羅美鈴律師
被      告  寅○○
選任辯護人  陳傳中律師
被      告  庚○○
選任辯護人  康英彬律師
            范民珠律師 
被      告  卯○○
選任辯護人  謝世瑩律師
被      告  己○○
            子○○
            丙○○
            丁○○
            癸○○
            丑○○
            辛○○
            壬○○原名陳榮風.
上列八人共同
指定辯護人  本院公設辯護人彭詩雯
            本院公設辯護人陳瑞明
被      告  戊○○  男  27歲（民國○○年○月○○日生）
                    身分證統一編號：Ｚ000000000號  
                    住桃園縣平鎮市○○路128號 
上列被告因違反台灣地區與大陸地區人民關係條例等案件，經檢
察官提起公訴（98年度偵字第17412號、第18811號、第19521號
、第19522號、第22431號、第23444號），本院判決如下：
    主  文
乙○○如附表七編號一號所示之罪，各處如附表七編號一號所示
之刑（含沒收等從刑）。應執行有期徒刑柒年，如附表七編號一
號所示之物，均沒收之。
寅○○如附表七編號二號所示之罪，各處如附表七編號二號所示
之刑（含沒收等從刑）。應執行有期徒刑壹年肆月，如附表七編
號二號所示之物，均沒收之。
卯○○如附表七編號三號所示之罪，處如附表七編號三號所示之
刑（含沒收等從刑）。
己○○如附表七編號四號所示之罪，處如附表七編號四號所示之
刑（含沒收等從刑）。被訴妨害風化部分免訴。
庚○○如附表七編號五號所示之罪，各處如附表七編號五號所示
之刑（含沒收等從刑）。應執行有期徒刑壹年柒月，如附表七編
號五號所示之物，均沒收之。
丁○○如附表七編號六號所示之罪，處如附表七編號六號所示之
刑（含沒收等從刑）。
戊○○共同意圖使女子與他人為性交之行為，而媒介以營利，累
犯，處有期徒刑肆月，如易科罰金，以新臺幣壹仟元折算壹日。
彭博健共同意圖營利而違反不得使大陸地區人民非法進入臺灣地
區之規定，處有期徒刑壹年捌月。緩刑肆年，緩刑期間付保護管
束，並向公庫支付新臺幣拾貳萬元，並應於緩刑期內向指定之政
府機關、政府機構、行政法人、社區或其他符合公益目的之機構
或團體，提供壹佰捌拾小時之義務勞務。
呂宗憲共同意圖營利而違反不得使大陸地區人民非法進入臺灣地
區之規定，未遂，處有期徒刑玖月。緩刑年，緩刑期間付保護
管束，並應於緩刑期內向指定之政府機關、政府機構、行政法人
、社區或其他符合公益目的之機構或團體，提供壹佰貳拾小時之
義務勞務。
癸○○共同意圖營利而違反不得使大陸地區人民非法進入臺灣地
區之規定，未遂，處有期徒刑玖月，減為有期徒刑肆月又拾伍日
。緩刑貳年，緩刑期間付保護管束，並應各於緩刑期內向指定之
政府機關、政府機構、行政法人、社區或其他符合公益目的之機
構或團體，提供捌拾小時之義務勞務。
丑○○共同意圖營利而違反不得使大陸地區人民非法進入臺灣地
區之規定，未遂，處有期徒刑玖月。
辛○○共同意圖營利而違反不得使大陸地區人民非法進入臺灣地
區之規定，處有期徒刑壹年陸月。
壬○○共同意圖營利而違反不得使大陸地區人民非法進入臺灣地
區之規定，未遂，處有期徒刑處玖月。緩刑年，緩刑期間付保
護管束，並應各於緩刑期內向指定之政府機關、政府機構、行政
法人、社區或其他符合公益目的之機構或團體，提供壹佰貳拾小
時之義務勞務。
    事  實
一、戊○○前因妨害風化案件，經臺灣臺北地方法院於民國97年
    10月20日以97年度簡字第3396號判決判處有期徒刑3月確定
    ，並於同年12月12日易科罰金執行完畢。丁○○前因(1)轉讓
    毒品案件，經本院於89年1月3日以88年度訴字第1104號判決
    判處有期徒刑8月，於90年1月10日撤回上訴確定；復因(2)強
    盜等案件，經本院於90年7月17日以89年訴字第1781號判決
    就其傷害部分判處有期徒刑8月、強盜部分判處有期徒刑8年
    ，定應執行有期徒刑8年6月，經臺灣高等法院於91年4月3日
    以90年度上訴字第2794號判決駁回傷害部分之上訴，其餘原
    判決及定應執行刑撤銷，強盜部分改判處有期徒刑6年，再
    上訴後，經最高法院以91年度台上字第4437號判決駁回上訴
    確定。其後，臺灣高等法院於97年5月14日以97年度聲字第
    1211號裁定，就(1)(2)部分減刑並定應執行刑為有期徒刑6年4
    月確定，92年1 月10日入監執行，因假釋出獄，交付保護管
    束，於98年1月12日所餘刑期期滿未經撤銷假釋，以已執行
    論。
二、寅○○明知大陸地區人民非經主管機關許可不得進入臺灣地
    區，且不得使大陸地區人民非法進入臺灣地區，亦明知大陸
    地區女子蘭小涵（另經臺灣桃園地方法院檢察署檢察官以98
    年度偵字第18811號、98年度偵字第19521號為職權不起訴處
    分，並於94年9月8日經強制出境）擬自大陸地區以假結婚之
    方式來臺工作，實際並無與寅○○結婚之真意，寅○○因貪
    圖每月可獲取新臺幣（下同）3萬元之假老公人頭費，而與
    真實姓名年籍不詳，綽號「阿翔」之成年男子（下稱「阿翔
    」），共同基於使大陸地區女子蘭小涵非法進入臺灣地區及
    使公務員登載不實文書之犯意聯絡，由「阿翔」安排寅○○
    出境赴大陸地區後，於如附表一編號一號所示之結婚時間，
    與蘭小涵在四川省完成公證結婚，虛偽辦理結婚之登記手續
    ，藉以向該地公證處取得結婚公證書，使蘭小涵取得形式上
    之配偶身分。旋共同基於行使使公務員登載不實公文書之犯
    意聯絡，由寅○○於92年12月31日持往財團法人海峽交流基
    金會認證後，寅○○再於同年月31日前往臺北縣三重市第二
    戶政事務所，填具「結婚登記申請書」向戶政機關申辦結婚
    登記，使該戶政事務所不知情之承辦公務員將寅○○與蘭小
    涵結婚之不實事項，登載於職務上所掌管之公文書（即戶籍
    資料）上，並據以核發配偶欄登記為蘭小涵之戶口名簿及戶
    籍謄本，足以生損害於戶政機關對於戶籍登記管理之正確性
    。寅○○於取得上開戶籍謄本後，於93年1月5日，持前開不
    實之戶籍謄本至內政部警政署入出境管理局（下稱境管局，
    後改制為行政院內政部入出國及移民署），以申請蘭小涵來
    臺探親為名，填具「大陸地區人民進入臺灣地區旅行證申請
    書」，使該局有實質審查權限之承辦人員核發「中華民國臺
    灣地區旅行證」與蘭小涵。蘭小涵於93年4月23日持該「中
    華民國臺灣地區旅行證」搭機抵達中正國際機場（後更名為
    臺灣桃園國際機場）得以非法方法進入臺灣地區。寅○○復
    與「阿翔」合資，共同以辦理假結婚之方式使大陸地區女子
    非法進入臺灣地區，再媒介性交以營利之犯意聯絡，「阿翔
    」在國內邀約癸○○至大陸地區擔任辦理假結婚之人頭配偶
    ，使寅○○覓得欲來臺從事性交易之大陸女子張美滿，得以
    假結婚之方式非法進入臺灣地區，並約定每月得自該大陸地
    區女子轉收從事性交易所得3萬元，作為擔任人頭配偶之報
    酬，且負責提供往返臺灣及中國大陸之免費機票、住宿與旅
    遊費用等不法利益。癸○○見有利可圖，竟應允之，遂與寅
    ○○、「阿翔」共同基於意圖營利使大陸地區女子非法進入
    臺灣地區之犯意聯絡，由寅○○安排介紹癸○○與張美滿於
    如附表一編號二號所示之結婚時間，在大陸地區湖南省辦理
    結婚登記，並取得該公證處所核發之結婚證明書，嗣癸○○
    返臺後，於94年5月20日將該公證書持向海基會辦理認證取
    得認證證明，填具申請張美滿為夫妻關係之「大陸地區人民
    入出臺灣地區申請書」、「大陸地區人民進入臺灣地區保證
    書」，連同前開「大陸地區結婚公證書」、「海基會證明書
    」等文件，向境管局提出申請張美滿以配偶團聚名義入境，
    於94年7月14日接受境管局人員面談，經審查不予許可而致
    張美滿未能入境而未得逞。寅○○又與「阿翔」、乙○○（
    涉葛利華部分）、卯○○（涉徐麗豔部分，未據起訴）、「
    海尼根」、名稱不詳之應召站共同基於意圖使女子與他人為
    性交之行為而媒介以營利之犯意聯絡，使用以其母名義所申
    請之0000 000000號行動電話作為聯絡工具，以日薪12小時
    ，3,000元，如有加班，1小時200元之代價，於如附表二所
    示之時間，擔任司機（即俗稱「馬伕」），依指示負責載送
    蘭小涵（未據起訴）、葛利華、徐麗豔至臺北縣、市旅社、
    賓館及民宅與不特定男客從事性交易，藉此方式以牟利；復
    於98年6月22日、25日，寅○○復承前上開犯意，擔任賓館
    業性交易仲介者（即俗稱「阿姨仔」），媒介真實姓名年籍
    不詳之「蔡仔」、「呂醫師」成年男客與應召女子從事性交
    易，各抽取100元之代價，媒介男客仲介費用以牟利。
三、緣乙○○（綽號「阿森」）前因擔任應召站司機即載送成年
    女子從事性交易工作，見以假結婚方式使大陸地區女子來臺
    從事性交易，從中經營牟利，有利可圖，即自96年8月間起
    ，與「元組」應召站合作，由該應召站出資或其分別與卯○○（涉及阮濃鳳部分，介紹子○○當人頭老公）、庚○○（
    涉及趙亞莉部分）、丑○○（涉及高娟部分，未據起訴）合
    作、合資，以引進每名大陸地區女子18萬元之成本，共同以
    辦理假結婚之方式使大陸地區女子非法進入臺灣地區，再媒
    介性交以營利之犯意聯絡，在國內尋覓有意願擔任大陸地區
    女子人頭配偶之單身臺灣地區男子（如附表三編號一至九號
    所示，詳如下述），並與各該男子約定未來於大陸女子非法
    入境後，每月得自各該大陸地區女子轉收從事性交易所得3
    萬元，作為擔任人頭配偶之報酬，且乙○○負責提供往返臺
    灣及中國大陸之免費機票、住宿與旅遊費用等不法利益，而
    前往大陸地區與如附表所示之大陸地區女子在當地虛偽完成
    結婚登記與辦理公證程序後，由各該臺灣地區男子持上開形
    式上偽裝合法之結婚資料，在臺灣地區以團聚之名義申辦入
    境手續，從而使如附表三所示之部分大陸地區女子即高娟（
    所涉共同違反臺灣地區與大陸地區人民關係條例部分，經臺
    灣宜蘭地方法院以98年度訴字第243號判決無罪確定，98 年
    9月2日經強制出境）、葛利華、趙亞莉、朱鳳婷（經臺灣宜
    蘭地方法院檢察署以97年度偵字第3639號為職權不起訴分確
    定，已強制出境）得以非法入境臺灣地區，並由乙○○安排
    入境來臺之大陸地區女子之住宿等生活起居事宜。嗣上開大
    陸地區女子順利入境後，乙○○、庚○○、丑○○（未據起
    訴）、寅○○、戊○○與「元祖」、「福客多」、「七星」
    、「養樂多」等應召站、性交易仲介者即皮條客等共同基於
    意圖使女子與他人為性交之行為而容留、媒介以營利之犯意
    聯絡，由上開應召站負責安排前往臺北縣、市之旅社、賓館
    及民宅與不詳成年男客從事性交易，乙○○、戊○○則擔任
    司機，分別使用「元祖」應召站所提供之0000000000、09
    20不詳號行動電話作為聯絡工具，以日薪12小時，3,000 元
    ，如有加班，1小時200元之代價，並於如附表四所示之期間
    ，負責載送葛利華、趙亞莉至上開旅館、民宅應召。上開大
    陸地區女子每次賣淫則為3,000元至6,000元不等之價位，且
    渠等可按次取得1,200元至1,800元不等報酬，其餘除給上開
    應召占、媒介性交易者（即皮條客）外，另500元給乙○○
    （乙○○再分250元給合資者庚○○、丑○○、卯○○，如
    由「元祖」應召站出資，乙○○則將該費用轉交給「元祖」
    應召站），直到償還代辦非法來臺之費用為止，藉此牟利。
四、子○○（綽號「TACO」）、辛○○、丙○○、陳榮風、丑○○、丁○○、己○○（綽號「阿平」）、袁宏嘉、許永政等
    均住在臺灣地區之單身男子，渠等均明知由乙○○於大陸地
    區覓得如附表三所示之大陸地區女子，並無結婚之真意，為
    貪圖每月3萬元之假老公人頭費，及往返臺灣及中國大陸之
    免費機票、住宿與旅遊費用等不法利益，分別基於意圖營利
    ，使大陸地區人民非法進入臺灣地區或兼使公務員登載不實
    之犯意聯絡，經乙○○抑或卯○○為乙○○引薦（丙○○部
    分）之介紹，而為下列行為：
(一)、丑○○
    丑○○於96年10月18日，與郝麗榮在黑龍江哈爾濱市國信公
    證處完成公證結婚，虛偽辦理結婚之登記手續，藉以向該地
    公證處取得結婚公證書，使郝麗榮取得形式上之配偶身分。
    丑○○先行返回臺灣後，將該公證書持向海基會認證取得證
    明後，復於96年12月13日，持上開結婚公證書及海基會出具
    之證明書，至行政院內政部入出國及移民署（下稱移民署）
    ，代郝麗榮填具大陸地區人民進入臺灣地區申請書，並以自
    己名義出具保證書、臺灣地區人民申請大陸地區配偶來臺團
    聚資料表，以其與郝麗榮已結婚欲入境團聚為由，代郝麗榮
    向該署申請入境之許可，經承辦人員對丑○○進行面談實質
    審查，發覺其財力尚有疑問，再於96年12月19日進行第2次
    面談，認丑○○說詞前後矛盾，且隱瞞負債金額，不予許可
    ，因而郝麗榮無法得逞順利非法進入臺灣地區。
(二)、許永政（業經臺灣桃園地方法院檢察署為緩起訴處分確定）
    許永政於96年12月25日，與朱鳳婷在浙江省寧波市民政局公
    證處完成公證結婚，虛偽辦理結婚之登記手續，藉以向該地
    公證處取得結婚公證書，使朱鳳婷取得形式上之配偶身分。
    許永政先行返回臺灣後，將該公證書持向海基會認證取得證
    明後，，復於97年1月31日，持上開結婚公證書及海基會出
    具之證明書，至移民署，代朱鳳婷填具大陸地區人民進入臺
    灣地區申請書，並以自己名義出具保證書、臺灣地區人民申
    請大陸地區配偶來臺團聚資料表，以其與朱鳳婷已結婚欲入
    境團聚為由，代朱鳳婷向該署申請入境之許可，經承辦人員
    對許永政進行面談實質審查後，於97年3月20日許可朱鳳婷
    入境申請，並核發朱鳳婷之中華民國臺灣地區入出境許可證
    ，朱鳳婷乃於97年4月16日搭機至臺灣桃園國際機場，而非
    法進入臺灣地區得逞。迨朱鳳婷以假結婚之方式順利來臺後
    ，由乙○○安排其居住在臺北縣林口鄉○○○路59號4樓之2
    ，並由具有意圖使女子與他人為性交之行為而媒介以營利犯
    意聯絡之殷建行（未據起訴）於如附表三所示之期間，載送
    朱鳳婷前往臺北縣市各處之旅社、賓館、民宅與不詳成年男
    客從事性交易事宜，嗣於97年4月24日，朱鳳婷在臺北市○○區○○路218號「泉都溫泉旅社」207號房與男客從事性交
    易，為警當場查獲，於97年10月14日經強制出境。
(三)、辛○○
    辛○○於97年2月22日，與嚴秋蓮（所涉使公務員登載不實
    罪嫌部分，業經臺灣桃園地方法院以97年度偵字第22752號
    為不起訴處分確定）在浙江省寧波市公證處完成公證結婚，
    虛偽辦理結婚之登記手續，藉以向該地公證處取得結婚公證
    書，使趙亞莉取得形式上之配偶身分。辛○○先行返回臺灣
    後，將該公證書持向海基會認證取得證明後，復於97年3月
    17 日，持上開結婚公證書及海基會出具之證明書，至移民
    署，代嚴秋蓮填具大陸地區人民進入臺灣地區申請書，並以
    自己名義出具保證書、臺灣地區人民申請大陸地區配偶來臺
    團聚資料表，以其與嚴秋蓮已結婚欲入境團聚為由，代嚴秋
    蓮向該署申請入境之許可，經承辦人員對辛○○進行面談及
    電話訪談等實質審查後，於97年7月15日許可嚴秋蓮入境申
    請，並核發嚴秋蓮之中華民國臺灣地區入出境許可證，嚴秋
    蓮乃於97年8月4日搭機至臺灣桃園國際機場，而非法進入臺
    灣地區。辛○○隨即受乙○○之託安排嚴秋蓮居住於桃園縣
    中壢市○○路225號10樓之86號其租屋處，嗣辛○○、嚴秋
    蓮經移民署承辦人員於97年8月15日面談審核發現2人為虛偽
    結婚，嚴秋蓮經依法收容後，已於98年1月15日遭強制出境
    遣返大陸地區。
(四)、袁宏嘉（另經臺灣板橋地方法院審理）
    袁宏嘉於97年2月26日，與葛利華在浙江省寧波市天一公證
    處完成公證結婚，虛偽辦理結婚之登記手續，藉以向該地公
    證處取得結婚公證書，使葛利華取得形式上之配偶身分。袁
    宏嘉先行返回臺灣後，將該公證書持向海基會認證取得證明
    後，，復於97年3月28日，持上開結婚公證書及海基會出具
    之證明書，至移民署，代葛利華填具大陸地區人民進入臺灣
    地區申請書，並以自己名義出具保證書、臺灣地區人民申請
    大陸地區配偶來臺團聚資料表，以其與葛利華已結婚欲入境
    團聚為由，代葛利華向該署申請入境之許可，經承辦人員對
    袁宏嘉進行面談實質審查後（曾於97年4月28日面談袁宏嘉
    ），雖有疑慮，再於同年5月27日進行面談，但因未能發現
    係假結婚，故仍於98年6月9日許可葛利華入境申請，並核發
    葛利華之中華民國臺灣地區入出境許可證，葛利華乃於97年
    7 月1日搭機至臺灣桃園國際機場，而非法進入臺灣地區得
    逞。在入境臺灣地區後，袁宏嘉復於97年11月24日持上開大
    陸地區結婚公證書、海基會證明書及戶口名簿、身分證、印
    章，至臺北市中山區戶政事務所填具「結婚登記申請書」，
    申請辦理與葛利華結婚之登記，使不知情之承辦公務員將渠
    等結婚之不實事項，登載於實務上所掌管之戶籍登記簿、戶
    口名簿及戶籍謄本等公文書，足以生損害於戶政機關對婚姻
    登記事項管理及人民身分關係管理之正確性。迨葛利華以假
    結婚之方式順利來臺後，由乙○○安排其租屋在林口文化三
    路，並由乙○○、寅○○及其他真實姓名年籍不詳之成年人
    先後載送葛利華前往臺北縣市各處之旅社、賓館、民宅與不
    詳成年男客從事性交易事宜，嗣於98年4月2日，葛利華在臺
    北市中山區○○○路○段51號與男客從事性交易，為警當場
    查獲。
(五)、丁○○
    丁○○於97年6月8日，與利燕珍在廣西壯族自治區欽州市公
    證處完成公證結婚，虛偽辦理結婚之登記手續，藉以向該地
    公證處取得結婚公證書，使利燕珍取得形式上之配偶身分。
    丁○○先行返回臺灣後，將該公證書持向海基會認證取得證
    明後，復於98年7月14日，持上開結婚公證書及海基會出具
    之證明書，至移民署，代利燕珍填具大陸地區人民進入臺灣
    地區申請書，並以自己名義出具保證書、臺灣地區人民申請
    大陸地區配偶來臺團聚資料表，以其與利燕珍已結婚欲入境
    團聚為由，代利燕珍向該署申請入境之許可，經承辦人員於
    98 年8月4日對丁○○、利燕珍進行面談及電話訪談實質審
    查後面，認2人對於利燕珍睡覺時所穿著衣服樣式說詞有異
    ，發覺其中虛情，不予許可，因而利燕珍無法得逞順利非法
    進入臺灣地區。
(六)、呂宗憲
    呂宗憲於97年7月22日，與阮濃鳳在浙江省寧波市公證處完
    成公證結婚，虛偽辦理結婚之登記手續，藉以向該地公證處
    取得結婚公證書，使阮濃鳳取得形式上之配偶身分。呂宗憲
    先行返回臺灣後，將該公證書持向海基會認證取得證明後，
    復於97年9月8日，持上開結婚公證書及海基會出具之證明書
    ，至移民署，代阮濃鳳填具大陸地區人民進入臺灣地區申請
    書，並以自己名義出具保證書、臺灣地區人民申請大陸地區
    配偶來臺團聚資料表，以其與阮濃鳳已結婚欲入境團聚為由
    ，代阮濃鳳向該署申請入境之許可，經承辦人員對呂宗憲進
    行面談實質審查後，於97年9月18日許可阮濃鳳入境申請，
    並核發阮濃鳳之中華民國臺灣地區入出境許可證。嗣經移民
    署承辦人員於同年11月3日面談呂宗憲、阮濃鳳，2人言談中
    有諸多差異，露出破綻，遭發覺其中虛情，不予許可，因而
    阮濃鳳無法得逞順利非法進入臺灣地區。
(七)、己○○（所涉共同違反臺灣地區與大陸地區人民關係條例部
    分，業經臺灣高等法院以98年度上訴字第3552號判決確定）
    己○○於97年11月6日，與高娟在四川省成都市律政公證處
    完成公證結婚，虛偽辦理結婚之登記手續，藉以向該地公證
    處取得結婚公證書，使高娟取得形式上之配偶身分。己○○
    先行返回臺灣後，將該公證書持向海基會認證取得證明後，
    復於97年11月21日，持上開結婚公證書及海基會出具之證明
    書，至移民署，代高娟填具大陸地區人民進入臺灣地區申請
    書，並以自己名義出具保證書、臺灣地區人民申請大陸地區
    配偶來臺團聚資料表，以其與高娟已結婚欲入境團聚為由，
    代高娟向該署申請入境之許可，經承辦人員於97年12月17日
    對己○○、高娟進行面談及電話訪談實質審查後，於97年12
    月31日許可高娟入境申請，並核發高娟之中華民國臺灣地區
    入出境許可證，高娟乃於98年1月23日搭機至臺灣桃園國際
    機場，而非法進入臺灣地區得逞。迨高娟以假結婚之方式順
    利來臺後，己○○受乙○○之託安排高娟租屋在桃園縣龜山
    鄉○○○路59號4樓，由乙○○擔任司機載送高娟前往臺北
    縣市各處之旅社、賓館、民宅與不詳成年男客從事性交易事
    宜，嗣於98年2月7日，高娟在臺北縣五股鄉○○路○段128號
    「貝多芬汽車旅館」608號房與男客從事性交易，為警當場
    查獲。
(八)、子○○
    子○○明知乙○○使大陸女子非法進入臺灣地區係從事意圖
    使女子與他人性交易而媒介以營利之犯行，乃出於幫助之犯
    意，於97年11月7日，與趙亞莉在四川省成都市律政公證處
    完成公證結婚，虛偽辦理結婚之登記手續，藉以向該地公證
    處取得結婚公證書，使趙亞莉取得形式上之配偶身分。子○○先行返回臺灣後，將該公證書持向海基會認證取得證明後
    ，，復於97年12月18日，持上開結婚公證書及海基會出具之
    證明書，至移民署，代趙亞莉填具大陸地區人民進入臺灣地
    區申請書，並以自己名義出具保證書、臺灣地區人民申請大
    陸地區配偶來臺團聚資料表，以其與趙亞莉已結婚欲入境團
    聚為由，代趙亞莉向該署申請入境之許可，經承辦人員對子
    ○○進行面談實質審查後，雖有疑慮，要求於98年1月20日
    二次面談並於同日對趙亞莉進行電話訪談後，因仍未能發現
    係假結婚，故於98年2月6日許可趙亞莉入境申請，並核發趙
    亞莉之中華民國臺灣地區入出境許可證，趙亞莉乃於98年3
    月10日搭機至臺灣桃園國際機場，而非法進入臺灣地區得逞
    。在入境臺灣地區後，子○○復於98年4月6日日持上開大陸
    地區結婚公證書、海基會證明書及戶口名簿、身分證、印章
    ，至桃園縣平鎮市戶政事務所填具「結婚登記申請書」，申
    請辦理與趙亞莉結婚之登記，使不知情之承辦公務員將渠等
    結婚之不實事項，登載於職務上所掌管之戶籍登記簿、戶口
    名簿及戶籍謄本等公文書，足以生損害於戶政機關對婚姻登
    記事項管理及人民身分關係管理之正確性。迨趙亞莉以假結
    婚之方式順利來臺後，由乙○○、戊○○先後載送其前往臺
    北縣市各處之旅社、賓館、民宅與不詳成年男客從事性交易
    事宜。
(九)、壬○○
    壬○○於98年5月13日，與吳小紅在浙江省寧波市天一公證
    處完成公證結婚，虛偽辦理結婚之登記手續，藉以向該地公
    證處取得結婚公證書，使吳小紅取得形式上之配偶身分。陳
    嘉峰先行返回臺灣後，將該公證書持向海基會認證取得證明
    後，復於98年6月22日，持上開結婚公證書及海基會出具之
    證明書，至移民署，代吳小紅填具大陸地區人民進入臺灣地
    區申請書，並以自己名義出具保證書、臺灣地區人民申請大
    陸地區配偶來臺團聚資料表，以其與吳小紅已結婚欲入境團
    聚為由，代吳小紅向該署申請入境之許可，經承辦人員於98
    年7月10日對壬○○、吳小紅進行面談及電話訪談實質審查
    後，於98年7月28日許可吳小紅入境申請，並核發吳小紅之
    中華民國臺灣地區入出境許可證。嗣吳小紅尚未來臺，陳嘉
    峰即為警所查獲。
五、乙○○因不滿男客甲○○為上開大陸地區女子趙亞莉贖身，
    竟於收取甲○○代趙亞莉賠償從事性交易未滿半年之29萬元
    後，與己○○共同基於意圖為自己不法所有及妨害自由之犯
    意聯絡，於98年7月27日下午3時許，由己○○駕車搭載乙○○尾隨甲○○進入其位在臺北市○○路住處地下2樓停車場
    。乙○○見甲○○下車，隨即出言恫稱：為何要擋人財路，
    載多多（即趙亞莉）回去，讓渠等損失慘重，且向甲○○稱
    ：如果當天不處理的話他也不會怎麼樣，但以後發生什麼事
    情你自己看著辦等語，要求以50萬元解決，致甲○○心生畏
    懼，惟因其身上無現金可得交付，乙○○遂要求甲○○將所
    駕駛之自小客車典當換取現金，並由乙○○駕駛甲○○之自
    小客車搭載甲○○，己○○則駕駛原車跟隨在後。其後，己○○將其所駕駛之自小客車停放在臺北市忠孝橋下之停車場
    內，再由其駕駛甲○○之自小客車搭載甲○○、乙○○前往
    庚○○所經營之桃園縣八德市○○街137號長億當舖質押典
    當，甲○○並當場簽立50萬元本票1紙與庚○○收受。乙○○得款後，並朋分10萬元與己○○花用。乙○○食髓知味，
    於2日後（即同年月29日），復基於意圖為自己不法所有之
    犯意，自庚○○處取得之甲○○電話號碼聯絡甲○○，佯稱
    趙亞莉於同年月27日出境時遭移民署查獲拘留於臺北市○○
    街拘留室，約1、2日後即將解送靖廬。因其經常遇到旗下小
    姐遭查獲拘留，有認事移民署已退休高階長官，如願意花錢
    疏通，可透過此管道讓趙亞莉獲釋返家等語，使甲○○信以
    為真，陷於錯誤，先於同日某時，在臺北市○○路○○街口
    之85度C咖啡館附近，交付10萬元與乙○○，又於同年月30
    日中午12時許，在上開85度C咖啡館內，交付25萬與乙○○
    。
六、因於97年4月26日下午4時許，大陸地區女子朱鳳婷在臺北市
    ○○區○○路218號「泉都溫泉旅館207室」與男客從事性交
    易，為臺北市政府警察局北投分局員警查獲，移送移民署專
    勤事務第一大隊臺北市專勤隊，遂成立專案小組，報請臺灣
    桃園地方法院檢察署核發監聽票，嗣並向臺灣桃園地方法院
    檢察署檢察官聲請核發拘票，復向臺灣桃園地方法院聲請核
    發搜索票獲准，分別於如附表五各編號所示時間、地點拘提
    乙○○、寅○○、己○○、子○○、丙○○、庚○○、戊○○、卯○○到案，並扣得如附表七各編號所示之物，而悉上
    情。
七、案經行政院內政部入出國及移民署移送及該署專勤事務第一
    大隊北市專勤隊、臺北市政府警察局中山分局報告暨甲○○
    訴由臺灣桃園地方法院檢察署檢察官偵查起訴。
    理  由
甲、程序方面
一、按被告以外之人於審判外之陳述，雖不符前四條之規定，而
    經當事人於審判程序同意作為證據，法院審酌該言詞陳述或
    書面陳述作成時之情況，認為適當者，亦得為證據，刑事訴
    訟法第159條之5第1項定有明文。證人即大陸地區女子高娟
    、趙亞莉、葛利華、嚴秋蓮、徐麗豔、朱鳳婷、證人即另案
    被告袁宏嘉、許永政、證人即同案被告戊○○、壬○○、證
    人即告訴人甲○○等人於警詢所為之證述固屬被告以外之人
    於審判外之陳述，惟檢察官及各被告及其等辯護人於本院審
    理時悉表明同意援用該項證據方法，本院審酌並無證據顯示
    上開警詢之取證過程存何不法、不當或應詢時該等證人之心
    理有遭致外力強制、壓抑之情事，因之，以之充為證據核屬
    適當，依前揭法條規定，證人高娟、趙亞莉、朱鳳婷、袁宏
    嘉、葛莉華、許永政、戊○○、壬○○嚴秋蓮、徐麗豔、甲○○等人於警詢所為之證詞自有證據能力。
二、按被告以外之人於偵查中向檢察官所為之陳述，除顯有不可
    信之情況者外，得為證據，刑事訴訟法第159條之1第2項定
    有明文。證人即同案被告乙○○、己○○、寅○○、丙○○
    、丁○○、子○○、辛○○、證人趙亞莉、葛利華、袁宏嘉
    、許永政於檢察官偵查中之證述，就被告乙○○、己○○、
    子○○、辛○○、丙○○、壬○○、丑○○、丁○○、庚○○而言，雖均係被告以外之人於審判外之陳述，然該等證人
    於偵查中向檢察官所為之陳述，業經具結，且自筆錄內容觀
    之，無不正取供之情事，而無顯不可信之情況，依上開規定
    ，自有證據能力。
三、被告庚○○之辯護人主張：被告乙○○於警詢時之供述未經
    過詰問，故認無證據能力等語，惟查，證人即同案被告乙○○於警詢中之陳述，就被告庚○○而言，雖係被告以外之人
    於審判外之陳述，性質屬傳聞證據，惟本院審酌證人乙○○
    係親身經歷本案發生經過之全貌，該警詢過程亦查無違法取
    證之瑕疵存在，且本院審理中業已傳喚乙○○到庭以證人身
    分作證，並准許被告庚○○及其之辯護人對於證人乙○○當
    庭及先前陳述進行詰問，此有本院審判筆錄在卷可考。即已
    賦予被告庚○○及其辯護人對於證人乙○○對質詰問機會，
    因之，參諸刑事訴訟法159條規定之立法意旨原即在保障被
    告之對質詰問權以觀，證人乙○○於審判外之警詢中所為之
    證述既已經被告於本院審理中經交互詰問予以核實，則證人
    乙○○於審判外陳述，而與審判中所為證述意旨相符之部分
    ，其屬傳聞證據之瑕疵，應已治癒，業可認非仍屬傳聞，而
    已無依該條規定排除之必要，應有證據能力。至證人葛○○
    於檢察官訊問時所為之證述，一部分與其於本院作證時所述
    不同，另一部份則與本院作證時所述相符。其不相符部分，
    本院認其於檢察官訊問時所為陳
述，並無何不當取供之情形，已如前述，彼時距案發日較近
，當時記憶自較深刻，可立即反應所知，不致因時隔日久而
遺忘案情，又較無來自其他外界干擾之影響，是證人葛○○
於檢察官訊問時所為陳述，客觀上應具有較可信之特別情況
    ，且亦為證明犯罪事實存否所必要，依刑事訴訟法第159條
    之1第2項規定，所述自得為證據，而有證據能力。 
四、另本案認定事實所引用之本件卷證所有證據（文書證據等證
    據）等證據，檢察官、各被告及其等辯護人並未主張排除前
    開書證之證據能力，且迄於本院言詞辯論終結前均未表示異
    議，本院審酌前開書證並無證據證明係公務員違背法定程序
    所取得，亦無刑事訴訟法第159條之4之顯有不可信之情況與
    不得作為證據之情形，本案認定事實所引用之卷證所有證據
    （文書證據等證據），亦均認為有證據能力。
五、至卷附之非供述證據，均非依憑人之記憶再加以轉述而得，
    殊無傳聞證據排除法則之適用，復無證據證明係由公務員違
    背法定程序所取得，且與本案具有關連性，應認均具證據能
    力。
乙、實體方面
壹、有罪部分
一、事實欄二至四部分
(一)、被告乙○○、寅○○、卯○○、己○○、子○○、戊○○、
    丙○○、癸○○、辛○○、壬○○部分：
 1、被告乙○○於98年8月18日警詢、98年9月25日、98年11月13
    日、98年11月27日偵查及本院審理時（見臺灣桃園地方法院
    檢察署98年度偵字第17412號卷【下稱偵卷A第40、135至139
    、202至204、225至232頁】、臺灣桃園地方法院檢察署98年
    度他字卷第1292卷卷一【下稱偵卷B】第309至311頁、本院
    訴字卷卷二第84反面）；被告卯○○於98年11月3日偵查、
    本院審理時（見本院訴字卷卷二第84反面頁）；被告己○○
    於98年8月6日、98年11月3日偵查及本院審理時（見臺灣桃
    園地方法院地檢署98年度他字卷第1292卷卷三【下稱偵卷D
    】第399、400頁、臺灣桃園地方法院檢察署98年度偵字第
    18811號卷卷五【下稱偵卷I】第81頁、本院訴字卷卷二第85
    頁）；被告子○○於98年8月7日、98年11月3日偵查及本院
    審理時（見偵卷I第313頁、偵卷A第174、175頁、臺灣桃園
    地方法院檢察署98年度他字第1292號卷卷二【下稱偵卷C】
    第313頁、本院訴字卷卷二第85頁）；被告戊○○於警詢、
    98年8月7日、98年11月3日偵查及本院審理時（見偵卷C第12
    3、172頁、偵卷A第185頁、本院訴字卷卷二第85頁）；被告
    丙○○於偵查及本院審理時（見偵卷A第172、173頁、本院
    本院訴字卷卷二第85頁）；被告辛○○於偵查及本院審理時
   （見偵卷A第221、222頁、本院訴字卷卷二第151反面頁）；
    被告壬○○於警詢、偵查及本院審理時（見臺灣桃園地方法
    院檢察署98年度偵字第19522號卷卷一【下稱偵卷L】第148
    至152頁、偵卷A第205頁、本院訴字卷卷二第85頁），對於
    上開各別或共同之犯罪事實均坦承不諱，核與證人即共同被
    告卯○○、丙○○、子○○、己○○、寅○○、子○○、丁○○、辛○○於偵查之證述（見偵卷A第173頁、偵卷I第77
    至81、86、87、221頁、偵卷I第55、56、62、63、221、222
    、313頁）、證人即共同被告戊○○於警詢、偵查時之證述
    （見偵卷C第123、172頁）、證人嚴秋蓮、壬○○、徐麗豔
    、朱鳳婷於警詢之陳述（見偵卷L第127至132、147至159頁
    、臺灣板橋地方法院檢察署98年度偵字第24657號卷第33至
    38頁偵卷D第316至319頁）、證人趙亞莉、葛利華、高娟、
    許永政、袁宏嘉於警詢、偵查之證述（見臺灣桃園地方法院
    檢察署98年度偵字第18811號卷卷三【下稱偵卷G】第147至
    156 頁、偵卷C第64至67頁、偵卷I第83至86頁、臺灣桃園地
    方法院檢察署98年度偵字第8811號卷卷四【下稱偵卷H】第
    45至47、146至148、216、217頁、偵卷C第64頁、偵卷I第85
    頁、偵卷D第400頁、臺灣桃園地方法院檢察署98年度偵字第
    18811號卷卷二【下稱偵卷F】第175至178頁）大致相符，且
    有被告乙○○持用行動電話0000000000號之通訊監察譯文（
    見臺灣桃園地方法院檢察署98年度偵字第18811號卷卷一【
    下稱偵卷E】第198頁、偵卷F第26、45、156、186頁、偵卷G
    第61、123至136、165至177、227至238頁、偵卷H第24至28
    、136至143、170至212頁、被告卯○○所持用行動電話0000
    000000號之通訊監察譯文（見偵卷F第82至84、89、91至94
    頁）、被告乙○○等人之班機比對簡表、旅客入出境記錄查
    詢（見偵卷I第129至147、161至174、178至193頁）、扣案
    之被告乙○○筆記本（見偵卷E第63至84頁）等在卷可查。
    此外，尚有證人趙亞莉之大陸地區人民入出臺灣地區申請書
    、保證書、臺灣地區人民申請大陸地區配偶來臺團聚資料表
    、財團法人海峽交流基金會證明書、四川省成都市律政公證
    處結婚證明書、被告子○○之戶籍謄本、面談結果建議表、
    內政部入出國及移民署面談紀錄、電話訪談大陸地區人民紀
    錄表、大陸地區人民申請來臺查詢、桃園縣平鎮市戶政事務
    所98年12月4日桃平戶字第0980007792號函及所附之結婚登
    記申請書等件（見臺灣桃園地方法院檢察署98年度偵字第
    18811號卷卷六【下稱偵卷J】第68至105、偵卷G第164頁、
    本院訴字卷卷一第198、199頁）、證人阮濃鳳之大陸地區人
    民入出臺灣地區申請書、保證書、臺灣地區人民申請大陸地
    區配偶來臺團聚資料表、財團法人海峽交流基金會證明書、
    浙江省寧波市天一公證處結婚證明書、被告丙○○之戶籍謄
    本、內政部入出國及移民署面談紀錄、大陸地區人民申請來
    臺查詢、內政部入出國及移民署面談通知書等件（見偵卷G
    第202至223頁）、證人利燕珍之大陸地區人民入出臺灣地區
    申請書、保證書、臺灣地區人民申請大陸地區配偶來臺團聚
    資料表、財團法人海峽交流基金會證明書、浙江省寧波市天
    一公證處結婚證明書、被告丁○○之戶籍謄本、內政部入出
    國及移民署面談紀錄、電話訪談大陸地區人民紀錄表、內政
    部入出國及移民署面談通知書、大陸地區人民申請來臺查詢
    等件（見偵卷J第160至178頁、偵卷H第29頁）、證人葛莉華
    之大陸地區人民入出臺灣地區申請書、保證書、臺灣地區人
    民申請大陸地區配偶來臺團聚資料表、財團法人海峽交流基
    金會證明書、浙江省寧波市天一公證處結婚證明書、證人袁
    宏嘉之戶籍謄本、補件結果建議表、內政部入出國及移民署
    面談紀錄、面談結果建議表、內政部入出國及移民署面談通
    知書、大陸地區人民申請來臺查詢、被告袁宏嘉之全戶戶籍
    資料查詢結果等件（見偵卷J第108至131頁、偵卷H第49、62
    頁）、證人郝麗榮之大陸地區人民入出臺灣地區申請書、保
    證書、臺灣地區人民申請大陸地區配偶來臺團聚資料表、財
    團法人海峽交流基金會證明書、中華人民共和國黑龍江省哈
    爾濱市國信公證處結婚證明書、被告丑○○之戶籍謄本、面
    談結果建議表、內政部入出國及移民署面談紀錄等件（見偵
    卷J第189至206頁）、證人嚴秋蓮之大陸地區人民入出臺灣
    地區申請書、保證書、臺灣地區人民申請大陸地區配偶來臺
    團聚資料表、財團法人海峽交流基金會證明書、浙江省寧波
    市天一公證處結婚證明書、被告辛○○之戶籍謄本、內政部
    入出國及移民署面談紀錄、大陸地區人民申請來臺查詢、面
    談結果建議表、中華民國臺灣地區（補出）境申請書、移民
    署專勤事務第一大隊臺北市專勤隊98年1月14日移署專一北
    市道字第098 8021993號函等件（見偵卷J第3至24頁、偵卷L
    第141至143頁）、證人吳小紅之大陸地區人民入出臺灣地區
    申請書、保證書、臺灣地區人民申請大陸地區配偶來臺團聚
    資料表、財團法人海峽交流基金會證明書、浙江省寧波市天
    一公證處結婚證明書、被告壬○○之戶籍謄本、內政部入出
    國及移民署面談紀錄、內政部入出國及移民署面談通知書、
    面談結果建議表、電話訪談大陸地區人民紀錄表、大陸地區
    人民申請來臺查詢等件（見偵卷J第207至239頁、偵卷L第15
    8頁）、證人高娟之大陸地區人民入出臺灣地區申請書、保
    證書、臺灣地區人民申請大陸地區配偶來臺團聚資料表、財
    團法人海峽交流基金會證明書、四川省成都市律政公證處結
    婚證明書、被告己○○之戶籍謄本、面談結果建議表、電話
    訪談大陸地區人民紀錄表、內政部入出國及移民署面談紀錄
    、中華民國臺灣地區（補出）境申請書、移民署專勤事務第
    一大隊臺北縣專勤隊98年8月31日移署專一北縣琴字第09880
    95922號函及其附件等件（見偵卷J第42 至66頁）、證人朱
    鳳婷之中華民國入境簽證、出境登記表、旅客入出境記錄查
    詢表、大陸地區人民入出臺灣地區申請書、保證書、內政部
    入出國及移民署面談紀錄等件（見偵卷D第305、306、330至
    335、348、349頁）在卷足憑，稽此堪認上揭被告之自白屬
    實，均值採信，據而足徵其等果有前揭犯行，灼然極明。
 2、被告寅○○於98年8月27日警詢、98年9月28日、98年11月26
    日偵查及本院審理時（見偵卷I第21至28、62、204至207頁
    、本院訴字卷卷二第84反面頁）；被告癸○○於偵查及本院
    審理時（見偵卷I第124頁、本院訴字卷卷二第85頁），對於
    上開各別或共同之犯罪事實均坦承不諱，復有被告寅○○、
    癸○○之旅客入境出境記錄查詢（見偵卷I第148至153、194
    頁）、被告寅○○所持有之行動電話0000000000號通訊監察
    譯文（見偵卷F第41至53頁）在卷可查。此外，並有證人蘭
    小涵之大陸地區人民申請來臺查詢、旅客入出境記錄查詢、
    大陸地區人民進入臺灣地區旅行證申請書、大陸地區人民進
    入臺灣地區保證書、財團法人海峽交流基金會證明書、四川
    省公證處結婚證明書、被告寅○○之戶籍謄本、內政部警政
    署入出境管理局面談通知書、中華民國臺灣地區（補出）境
    申請書、臺北市政府警察局士林分局95年1月4日北市警士分
    督字第09530043700號、臺北縣三重市戶政事務所98年12月
    21日北縣重戶字第0980013739號函及所附之結婚登記申請書
    、大陸地區人民申請來臺查詢、證人蘭小涵最近六筆申請資
    料照片查詢等件（見臺灣桃園地方法院檢察署98年度偵字第
    1952 1號卷【下稱偵卷K】第20至34頁、本院訴字卷卷一第
    193、19 4 頁）、證人張滿美之大陸地區人民入出臺灣地區
    申請書、不准狀況通知書、內政部94年7月22日台內警境平
    像字第094 0118 407號之不予許可處分書、內政部入出國及
    移民署面談紀錄、新竹縣警查局94年6月7日竹縣警陸字第
    0940014717號函及其附件、被告癸○○之戶籍謄本、大陸地
    區人民進入臺灣地區保證書、財團法人海峽交流基金會證明
    書、湖南省公證處結婚公證書、內政部警政署入出境管理局
    面談通知書等件（見偵卷J第42至53、61至68頁）在卷可稽
    ，足以擔保被告寅○○、癸○○上揭之任意性自白與事實相
    符，應堪屬實。
 3、至公訴意旨認被告乙○○單獨出資或就阮濃鳳部分與被告卯
    ○○合資等語，然查，被告乙○○是否單獨出資部分，被告
    乙○○於本院訊問時陳稱：應召站出錢的，我介紹人頭老公
    ，去大陸結婚，我賺的是介紹人頭老公的費用等語（見本院
    訴字卷卷一第49反面頁）；復於本院審理時證稱：以假結婚
    的名義讓大陸女子進入臺灣地區，或想進入但沒有得逞，這
    些行為是應召站付錢，我出面去執行。合作的應召站只有一
    家叫做元祖等語（見本院訴字卷卷三第69反面頁），核與其
    於偵查時證稱：我的經紀的意思是我不出資，我介紹臺灣的
    人去大陸假結婚再引進大陸女子來臺賣淫。賣淫所得我只得
    到二分之一。其他由公司即應召站拿去，出資的應召站就是
    元祖等語（見偵卷I第228頁）相符，自堪認定被告乙○○引
    進大陸地區女子人數眾多，因由元祖應召站負責出資，由其
    負責執行，安排人頭老公，再從中抽取利益。就被告卯○○
    是否合資部分，被告乙○○於偵查時雖證稱：阮濃鳳的案子
    ，臺灣老公丙○○是卯○○介紹的，卯○○說介紹費是2萬
    元，飛機票、車資、食宿等的部分就由我和卯○○拿給人頭
    老公，人頭老公到大陸去把假結婚的程序辦好，回來臺彎之
    後零零散散的手續費都市我和卯○○支出，全部辦號之後，
    阮濃鳳如果有進來的話，我和卯○○的利潤1人各250元。每
    個小姐引進之成本固定18萬元等語（見偵卷I第48頁），而
    被告卯○○亦未否認其有介紹人頭老公即被告丙○○與被告
    乙○○一情，惟其於警詢陳稱：我只跟他接洽1個，是我之
    前當馬伕的公司「海尼根」出資6萬元後，由我跟阿森接洽
    等語（見偵卷C第80之1頁）；其於偵查時陳證：我只是從中
    介紹乙○○和丙○○認識。我有交2萬4千元給乙○○，目的
    是要引進阮濃鳳假結婚真賣淫。不過2萬4千元是我老闆的，
    我老闆是海尼根應召站的老闆。我親手交乙○○是2萬4千元
    ，但是我知道原來是6萬元，不過我老闆只叫我交2萬4千元
    等語（見偵卷I第87頁），且依卷內事證尚無證據證明被告
    卯○○確有出資，被告乙○○亦不見得知悉被告卯○○所交
    付之出資額係出自於被告卯○○之老闆，是因認被告卯○○
    所涉係介紹人頭老公與被告乙○○以引進大陸女子來臺從事
    性交易，期以大陸女子從事性交易所賺取之費用來牟利，較
    屬實情。
 4、另公訴意旨認寅○○意圖營利於98年農曆過年期間某2日擔
    任徐麗豔馬伕...... 等語，惟查被告寅○○於本院審理時
    稱：問：阿翔本來就認識很多應召站，所以引進大陸女子之
    後就是由阿翔在處理的。有一家叫海尼根。擔任徐麗豔的馬
    伕是卯○○叫我幫他代班。當阿姨是因為蔡仔、呂醫師有需
    要，打電話叫我幫忙找，比較便宜，只要2100、2200元而已
    ，我只賺1百元，等於貼我的，意思一下（見本院訴字卷卷
    三第71反面、72、74反面至75反面頁）；被告卯○○於本院
    審理時稱：我擔任徐麗豔的馬伕，是跟海尼根合作等語（見
    本院訴字卷卷三第76及其反面頁），是被告寅○○載送如附
    表二編號二、三號所示之大陸地區女子從事性交易行為，與
    「海尼根」、不詳之應召站間，具有犯意聯絡與行為分擔，
    且其媒介蔡仔、呂醫師為性交易部分各賺取100元之利益，
    附此陳明。
(二)、被告丁○○、丑○○部分：
 1、被告丁○○、丑○○固坦承分別於上開時、地與大陸女子利
    燕珍、郝麗榮辦理結婚登記，後待被告丁○○、丑○○返臺
    後將結婚證明書持向海基會辦理認證，並填寫上開大陸地區
    人民入出臺灣地區申請書、大陸地區人民進入臺灣地區保證
    書等資料，持向移民署承辦人員送件申請利燕珍、郝麗榮來
    臺，嗣經移民署承辦人員為實質審查後，認不予許可，致未
    得逞，惟矢口否認有無意圖營利之意，被告丁○○辯稱：當
    初我是真的要娶，是戊○○說他哥哥（指乙○○）跟大陸很
    熟，說如果我喜歡的話，就一次跟他買斷，如果我不喜歡的
    話，就每個月給3萬元云云，其另於答辯狀辯稱：我怕與女友
    感情會因此生變，便在移民署官員通知面談時，故意胡亂作
    答，讓大陸女子無法順利入臺，也不會因此得罪乙○○，確
    實因為被告中止犯意，才使得面談沒有通過云云；被告丑○○辯稱：因為乙○○答應女孩子說他會找人去，我跟乙○○
    說我條件不好，但是乙○○說答應人家的事情要做好，我也
    不會過，所以就是做個樣子。乙○○沒有跟我說如果過的話
    ，每個月要給我多少錢，我看別人有簽本票，但是我都沒有
    簽，我只是義務幫忙云云。
 2、被告丁○○、丑○○於附表三所示之時、地，與證人利燕珍
    、郝麗榮完成公證結婚，虛偽辦理結婚之登記手續，藉以向
    該地公證處取得結婚公證書後並據以申請證人利燕珍、郝麗
    榮來臺團聚，嗣經移民署承辦人員為實質審查後，認不予許
    可各情，有證人利燕珍、郝麗榮之上開入境申請資料存卷可
    佐。
 3、按臺灣地區與大陸地區人民關係條例第79條第2項之罪之構
    成要件，依文義解釋，只須基於營利之意圖，而使大陸地區
    人民非法進入臺灣地區為已足，不以實際獲得利益為必要；
    （最高法院96年度台上字683號判決意旨參照)。申言之，人
    頭配偶如出於獲取對價之意而與大陸人民假結婚，使入境台
    灣，自構成該條例第79條第2項，意圖營利使大陸地區人民
    非法進入臺灣地區罪。查，證人即同案被告乙○○於本院審
    理時證稱：「（問：既然你有跟丁○○提到去大陸假結婚的
    事情，是說你有在作這個事情，還是說你請丁○○當人頭老
    公去跟大陸女子假結婚？）都有。（問：是否有問他要不要
    當？）有。（問：他如何回答？）他只是說有意願。（問：
    你是否有跟他提到當人頭老公的時候有什麼好處，可能承擔
    什麼樣的風險？）都有。（問：你跟他說當人頭老公有什麼
    好處？）1個月3萬元。（問：後來丁○○是不是跟一個大陸
    女子叫做利燕珍的，在大陸辦理結婚手續？）是的。（問：
    他們兩個結婚是真結婚還是假結婚？）假的。（問：換句話
    說，丁○○後來有跟大陸女子假結婚，去大陸辦理假結婚？
    ）他的出發點不一樣，如果這個女孩子他喜歡的話，他就要
    跟她真結婚。（問：所以丁○○是否有喜歡這個女孩子？）
    不清楚，因為剛辦完手續沒多久，後來就被抓了。（問：他
    去大陸總是有看過利燕珍？）有。（問：你陪他去大陸幾次
    ？）兩次。（問：第二次就結婚？）是的。（問：到了結婚
    當天，丁○○的態度到底如何，是否喜歡這個女孩子？）不
    知道。（問：是否有跟你說這個女孩子他很喜歡，所以到大
    陸的所有費用他自己出，不用你幫他墊付？）沒有。（問：
    這兩次去大陸的錢都是你先付的？）是的。（問：包括在大
    陸那邊結婚時的費用也是你幫他付的？）是的。（問：在大
    陸停留期間的各項食宿費用也是你幫丁○○付的？）是的。
    （問：是結婚手續辦好之後就回來還是有停留幾天，丁○○
    才回來？）有停留兩天，丁○○才回來。（問：停留這兩天
    ，丁○○是否有跟丁○○共度洞房花燭夜？）沒有。（問：
    為什麼？）丁○○來找我弄機票確定時間的機位。（問：這
    不是一下子就好了？）我叫他先坐車子到深圳來找我。（問
    ：他有沒有說他都已經要結婚了，不想管你？）沒有這樣說
    。（問：如果她真的要結婚，這個女孩子不交給你的話，他
    要賠多少）？20萬元。（問：丁○○是否有跟你說他要賠你
    ？）沒有。（問：一直到回國出事時為止都沒有說賠你？）
    沒有。（問：有沒有給他老公費？）女孩子人還沒有來。（
    問：要到了才給？）是的。（問：丑○○的跟郝麗榮的部分
    情況如何？）情況相同。（問：也是一樣你找丑○○當人頭
    老公，跟大陸女子郝麗榮辦理假結婚？）是的。（問：當初
    答應給丑○○人頭老公費多少錢？）一樣3萬元。（問：為
    了辦這個假結婚，丑○○去大陸去了幾趟？）2、3趟。（問
    ：所有的食宿交通費用是誰出的？）我出的。（問：丑○○
    沒有花半毛錢？）可能還有一些其他的花費。（問：郝麗榮
    這件到底丑○○有沒有跟你共同出資？）這件沒有。（問：
    只有高娟那件才有？）是的。（問：郝麗榮後來是否有來臺
    灣？）沒有。（問：你是否知道原因？）知道。（問：什麼
    原因？）丑○○面談沒有過。（問：丑○○面談為何沒有過
    ？）我聽他說好像是因為負債太多了，因為欠銀行錢沒有還
    。（問：不是因為他故意不讓面談過？）我不清楚。（問：
    你們找人頭老公，有沒有先篩選條件？）每個時期每個時期
    不一樣，我介紹人頭老公給公司，看公司要不要。（問：你
    確實有跟丑○○說清楚當人頭老公事成之後1個月可以拿3萬
    元？）有。（問：你們是否會怕人頭老公事後反悔而做一些
    擔保的方式來避免人頭老公事後反悔？）有，但是我看我跟
    這個人認識有多深。看我跟他認識的狀況，認識的時間長短
    來看要不要他去做這個擔保的動作，我認識的我介紹的我會
    負責。（問：意思是說你不會要人頭老公拿擔保？）我認識
    時間比較長的，我認識他比較深的，我就會自己擔保，不用
    這個人頭老公自己拿擔保。（問：不難人頭老公要拿什麼當
    擔保？）簽本票。（問：丁○○有沒有簽？）有。（問：因
    為你跟他不熟？）認識的時間沒那麼長。（問：丑○○是否
    有簽？）沒有。（問：為什麼？）我認識他7、8年了。（問
    ：甚至你還跟他合資引進大陸女子高娟，兩個人關係非常好
    ，是否可以這樣講？）是的。（問：你找丑○○的時候，丑
    ○○是否有跟你說他根本不符合資格，可能不能讓大陸女子
    進來？）有。（問：他如何跟你說？）他說他這種條件他應
    該不會過，他說他當時有負債，欠銀行錢沒有還。（問：既
    然他都跟你講說他的條件，欠銀行的錢，應該是不會過，為
    什麼你還找他當人頭老公？）因為我看他的樣子，應該不是
    百分之百不會過。（問：你有沒有嘗試找別的人頭老公？）
    公司為了讓郝麗榮來臺灣，已經付了錢給大陸地區的介紹人
    了，我有跟公司講說丑○○的狀況，公司說沒關係，可以試
    試看。（問：所以跟丑○○去大陸辦理假結婚，也是希望這
    個女孩子可以到臺灣來賣淫，讓公司可以賺錢，同時也讓丑
    ○○可以拿到每個月3萬元的人頭老公費？）是的。（問：
    簽本票作為人頭老公之擔保，是否指不問原因只要大陸新娘
    無法成功入台，就要人頭老公支付本票上的金額？）如果問
    題是出在女孩子他不願意來，這個人頭老公就不用支付這個
    費用，如果人頭老公答應要做，因為自己的問題處理不來，
    不願意當人頭老公，才要支付這個費用，例如人頭老公有交
    女朋友，因為他自己的問題而無法履約。（問：如果是臺灣
    老公在移民局的面談無法通過，這樣的狀況如何解決？）有
    處理過這種狀況，要看是什麼樣的狀況，一般可能是家裡面
    不知道結婚了，造成訪談不通過，或者是要補一些資料，但
    是一般兩、三次就會通過。（問：有沒有可能人頭老公面試
    時故意回答錯誤以致面試不通過？）有。我沒有遇到過，但
    是有聽到人家說過。（問：你們公司是否有辦法查出來旗下
    的人頭老公故意這樣？）有辦法查出來。（問：如何查出？
    ）問女孩子就知道，因為是雙方對談。（問：這樣的話，人
    頭老公是否要賠償本票的金額？）要。」等語（見本院訴字
    卷卷二第69至74反面頁），就被告丁○○部分，證人乙○○
    在詢問其是否有意擔任人頭老公之前，業已告知其當人頭老
    公之好處即每月可領得3萬元，縱其於擔任人頭老公之前，
    先行告知其若真的喜歡，即要跟該大陸女子結婚，惟自大陸
    地區見證人利燕珍迄至先行返臺後，均未向證人乙○○為此
    表示，並簽立面額20萬元之本票與證人乙○○，此金額並非
    少數，被告丁○○自當已衡量箇中利害方為此舉，甚移民署
    承辦人員之面談必就人頭老公、大陸地區女子雙頭並行，且
    大陸地區女子為求賺取金錢，必有強烈之來臺意願，是倘人
    頭老公故意答錯，必能清楚知悉此情，而被告丁○○即稱不
    敢得罪證人乙○○，則其焉敢恣意妄為，隨意作答。再細繹
    被告丁○○於98年8月4日之內政部入出國及移民署面談紀錄
    、證人利燕珍之電話訪談大陸地區人民紀錄表（見本院訴字
    卷卷三第39反面至41頁），無論認識之時間、地點、聘金多
    少、互贈結婚紀念禮物為何、大陸地區女子之父母親家之房
    屋建築、格局、去過幾次、有何人同住、夫妻是否同房睡覺
    及位置為何等相關細節，其均與證人利燕珍所述雷同，並未
    發現有何被告丁○○故意不令其成功之問答紀錄，是證人利
    燕珍之未能入境得逞，實係肇因於訪談中經移民署承辦人員
    發現雙方說詞就女方睡覺時所穿著衣物樣式說詞不同及檢視
    雙方98年3至6月份通聯紀錄後未發現有與大陸配偶通聯紀錄
    ，而經認定為須為結婚，與被告丁○○之努力無關，自不能
    以中止未遂論處，仍屬於障礙未遂。又者，被告丁○○意既
    事前即已知悉為其安排之犯罪目的，並有約定報酬，且證人
    利燕珍果如真正入境，必然依原訂計畫賣淫一節，在結婚當
    時即已有認識，卻仍與證人利燕珍結婚，是於結婚當時對該
    婚姻關係顯屬虛偽，而有營利目的，甚為顯然。準此，被告
    丁○○上揭所辯，乃係避重就輕之詞，委無足採。就被告丑
    ○○部分，證人乙○○亦於詢問其是否有意擔任人頭老公之
    前，即告知其當人頭老公每月可領得3萬元，雖證人乙○○
    知悉被告丑○○之債信不良，但認被告丑○○並非必然不會
    通過面談，基於多年情誼，除不須被告丑○○簽立面額20萬
    元之本票外，仍有心讓被告丑○○擔任人頭老公以便賺取人
    頭老公費用，是被告丑○○事前已知悉為其安排之犯罪目的
    ，並有約定報酬，且證人郝麗榮果如真正入境，必依原訂計
    畫賣淫一節，在結婚當時即已有認識，卻仍與證人郝麗榮結
    婚，又另投資證人乙○○引進大陸地區女子高娟，以獲取利
    益，更足證明其於結婚當時對該婚姻關係顯屬虛偽，而有營
    利目的，灼然至明。況酌以面談結果建議表（見偵卷J第201
    頁），被告丑○○逾96年12月13日面談隱瞞負債金額，倘其
    無意配合證人乙○○引進大陸女子來臺，何須如此？此外，
    被告丑○○又辯稱：我去大陸的機票是自己出的云云，然為
    證人乙○○所否認（見本院訴字卷卷二第75反面頁），益徵
    被告丑○○上揭所辯，實難憑信。至於被告丁○○、丑○○
    事實上並未取得性交易的利益代價，與渠等營利的意圖無涉
    。是被告2人辯稱不具營利意圖等語，無可採信。
(三)、被告庚○○部分：
    訊據被告庚○○矢口否認有前揭使大陸地區人民非法進入臺
    灣地區及妨害風化等犯行，辯稱：我跟乙○○之前有討論過
    要引進大陸女子來臺彎，後來我沒有答應乙○○云云。然查
 1、被告庚○○是否有與被告乙○○合資被告子○○與大陸女子
    趙亞莉以虛偽結婚方式來臺從事性交易乙端，證人即被告乙○○於警詢時稱：「（問：你們為何要選擇長億當舖典當？
    ）因為我認識庚○○，庚○○他是與我引進大陸女子來臺賣
    淫的合夥人。」（見偵卷A第37頁）；其於偵查時證稱：庚○○和我合資子○○、趙亞莉的假結婚，趙亞莉有來臺賣淫
    4個多月等語（見偵卷A第136頁）；又於本院訊問時陳稱：
    跟我合資引進大陸女子的有卯○○、庚○○、丑○○。庚○○直接出資9萬，他跟公司直接對分等語（見本院訴字卷卷
    一第50、51頁）；復於本院審理時證稱：「（問：請敘述你
    和庚○○合資，引進趙亞莉來臺賣淫的情形？）之前庚○○
    就知道我在引進這個工作，之前我在幫公司工作，我們之前
    聊天就會聊到在從事這個工作，我們有聊到要引進女孩子的
    話，需要多少錢，我有跟庚○○聊到辦理引進大陸女子來臺
    的所有手續，我把所有的手續都跟庚○○講過，我有找庚○○出資9萬元引進大陸女子，這部分在電話裡面也有說到。
    （問：你和庚○○合資引進趙亞莉，是在趙亞莉與彭博健假
    結婚之前還是之後？）之前。（問：有關跟趙亞莉假結婚的
    彭博健是誰找來的？）應該不是說誰找來的，應該說是認識
    ，我是透過庚○○認識彭博健，就當人頭老公這件事情，我
    有跟彭博健聊到這件事情，我確定我有跟彭博健講到這個，
    但是我不知道彭博健先前是否知道我在作這個。（問：有誰
    知道你跟庚○○合資引進趙亞莉這件事？）原則上應該沒有
    人知道。（問：【偵卷N第66頁】98年7月2日這通譯文是否
    是你跟庚○○之間的對話？）是的。（問：第一行跟第二行
    你說『你還有那個女孩子的事情，我回去會會馬上處理，好
    不好？』，第三行『不好意思，耽誤你這麼多時間，那個錢
    的事情』，第四行『現在人家跟他買斷，我不可能虧錢，你
    懂我意思吧』，請問這是在指什麼事情？）我可能是在跟庚○○講說趙亞莉她沒有上班，趙亞莉在跟她的客人在談論要
    由客人幫她付掉她後面上班時間的費用，這是我敘述給庚○○聽的。（問：你對庚○○說趙亞莉有一個客人，那個客人
    要幫她付掉後面的費用，庚○○如何回應這件事？）他應該
    就是說「喔，是這樣子喔」，他應該是這樣回應，我現在不
    記得他當下的回答，依照我對他的瞭解他應該會這樣回答，
    但是我不確定他回答什麼。（問：你跟庚○○合資趙亞莉的
    部分，如何拆帳？）當初她接一個客人是一個250元，我有
    跟庚○○提到這件事情，但是庚○○根本沒有拿到錢，因為
    趙亞莉根本沒有在上班。（問：庚○○在什麼時候拿給你他
    出資的9萬元？）之前我說我跟庚○○在講到這個出資的事
    情，他要給我錢，其實我有說過，但是事實上我自己也搞不
    清楚這個錢到底是什麼時候拿的，我的印象中是我有拿到出
    資的錢，可是我自己在想說我應該去查一下戶頭，我記得那
    筆錢我是分兩次拿，可是我的戶頭並沒有他匯錢給我的紀錄
    ，可是我記得我有跟他提過這件事情，我也記得我有拿到錢
    ，而且是分兩次拿，有一筆是用匯款的，我不知道是否是我
    自己搞混了。（問：你跟庚○○合資趙亞莉的部分，你是否
    有跟庚○○說趙亞莉的人頭老公就是彭博健？）有。（問：
    何時告訴他的？）我跟他說我找彭博健跟他提供這件事情的
    時候，我就記得好像有跟庚○○提過說如果合資的話就是找
    彭博健當人頭老公，這所有的事情就是我跟彭博健提的，我
    有跟彭博健提到如果他當人頭老公的話，是1個月3萬元，之
    後我有跟庚○○講說如果合資的話，就投資彭博健這一塊。
    （問：趙亞莉在臺灣你一共在她身上取得多少錢，包括甲○○因為趙亞莉的關係，你從他身上間接取得的錢？）15萬元
    。（問：一共拿到多少錢，例如說你有找什麼人去跟趙亞莉
    拿錢，這個錢是從甲○○身上拿到的？）第一次50萬元，我
    當下拿給己○○10萬元，剩下的肆拾萬我匯去大陸。
」等
    語（見本院訴字卷卷二第33反面至37頁），證人乙○○之說
    詞，均互核一致，並清楚說明被告庚○○投資之金額係9 萬
    元，對象即為被告子○○與大陸女子趙亞莉此對，況被告乙○○自承與被告庚○○交情不錯，並無仇怨等語（見本院訴
    字卷卷二第33反面、39反面頁），若非被告乙○○親身經歷
    此事，當無甘冒偽證罪而到庭設詞誣指被告庚○○，使其身
    陷囹圄之必要。再參以被告庚○○與乙○○於98年7月2日晚
    上8時38分許之通話監聽譯文，內容略以：「（A（陳）：喂
    。B（吳）：嘿我忘記跟你講喔，你還有那個女孩子的事情
    ，我回去會馬上處理，好不好，不好意思耽誤你這麼多時間
    ，那個錢的事情啊，啊現在人家跟她買斷啊，我不可能虧錢
    啊，你懂我意思吧，啊現在又沒上班。A（陳）：那我想問
    一個很好笑的問題。B（吳）：嘿怎麼說。A（陳）：這個到
    底是了還是賺。B（陳）這當然我不可能了，如果啦，如果
    她半年就要回去的話，她老公的費用是不是要付掉。A（陳
    ）：對啊。B（吳）：對不對，那老公費用她可以講，這我
    一定是用我的頭利多少錢乘以你多少時間沒有上班。A（陳
    ）：嗯。B（吳）：然後再去換算那個...... A（陳）：還
    有，有一件事啊就是。B（吳）嘿沒關係你說。A（陳）我們
    當初跟我那個朋友講好的有沒有，後來我有跟他聊啦。B（
    吳）：什麼朋友。A（陳）：就是，就是你剛才講的那個想
    要回去的有沒有。B（吳）：喔喔喔。A（陳）：因為我們當
    初跟他講好就是那個數，後來沒有那個數，他會覺得怎麼會
    這樣子，你聽得聽嗎B（吳）：你是說誰啊，TACO（指子○○）。A（吳）：嘿啊嘿啊嘿啊，你聽得懂我的意思嗎B（吳
    ）：你是說那個數，是不是。A（陳）：對啊，就是變說，
    我們當初跟人家講好，後來那個人自己的事情，因為其實，
    啊我不知道怎麼說」等語（見偵卷N第66、67頁）；於98年
     7月27日晚上9時58分許之通話監聽譯文，內容略以：「A（
    陳）：喂。B（吳）：喂俊明喔。A（陳）：對。B（吳
     ）：我忘記問你，他做什麼的，藥材的對不對。A（陳）沒
    有。NO.他跟我說他做自由業。B（吳）：怎麼會這樣
    子呢。A（陳）：他說他是玩玩股票小的，反鄭氏家裡有一
    塊，就是沒工作啦。B（吳）：他房子還不錯也，那房子可
    能要，依我看。A（陳）：幾千萬。B（吳）：要要。......
    A（陳）我是覺得沒有必要多花錢。B（吳）：不用多花ㄚ，
    這個不用ㄚ。A（陳）：我是覺得你想辦法跟他聯絡上，好
    好的跟他說，現在是你和我之間的事，不是要把別人扯進來
    ，如果你要扯也沒關係，反正前我一定要拿到，事情你要簡
    易，大家都簡單你要複雜，大家都複雜，B（吳）：我可以
    聯絡他ㄚ。......。A（陳）我是覺得你電話講一講，我就
    是個拿這些錢，因為我在她（趙亞莉）身上花了很多錢，我
    要她來是來賺錢的，現在被你搞的。B（吳）：你明天把資
    料拿給阿平，我叫他過去現：車籍資料，車子上4月才買的
    ，買現金。...... 」等語（見偵卷N第70頁），倘被告庚○○僅係受被告子○○之請託方向被告乙○○轉達人頭老公費
    不足額之問題，其本身並未參與其中，其何須與被告乙○○
    言談間，表達「『我們』當初跟他（指被告子○○）講好就
    是那個數（指人頭老公費用）」，而不說「你跟他...... 
    」，甚怎會瞭解箇中細節，並與被告乙○○就甲○○欲為大
    陸地區女子趙亞莉贖身，商討應如何從中確保渠等之利益，
    向甲○○追討一事，顯見被告庚○○確有投資被告乙○○引
    進大陸女子趙亞莉與被告子○○以虛偽結婚方式來臺，情極
    明灼。
 2、按共同實施犯罪行為之人，在合同意思範圍以內，各自分擔
    犯罪行為之一部，相互利用他人之行為，以達其犯罪之目的
    者，即應對於全部所發生之結果，共同負責（最高法院28年
    上字第3110號判例參照）；又共同正犯，係共同實施犯罪行
    為之人，在共同意思範圍內，各自分擔犯罪行為之一部，相
    互利用他人之行為，以達其犯罪之目的，其成立不以全體均
    行參與實施犯罪構成要件之行為要件；參與犯罪構成要件之
    行為者，固為共同正犯；以自己共同犯罪之意思，參與犯罪
    構成要件以外之行為，或以自己共同犯罪之意思，事前同謀
    ，而由其中一部分人實行犯罪之行為者，亦均應認為共同正
    犯，使之對於全部行為所發生之結果，負其責任。被告庚○○與被告乙○○合資被告子○○與大陸地區女子趙亞莉以虛
    偽結婚方式來臺從事性交易行為等情，業經本院認定如前，
    ，其雖未親自參與被告子○○使公務員登載不實之犯行、被
    告乙○○媒介大陸女子趙亞莉從事性交易等行為，惟此等乃
    為被告庚○○投資引進大陸地區女子來臺從事性交易行為以
    從中獲取利益目的達成所需之手段、方法，自在其合同意思
    範圍內，則其與被告乙○○、子○○等人自有犯意聯絡與行
    為分擔，當可認定。稽此，被告庚○○上揭所辯，悉屬避重
    就輕之詞，實難遽信。
(二)、事實欄五部分
 1、訊據被告乙○○於本院審理時，對於上揭時、地夥同被告己○○恐嚇甲○○要求其交付50萬元，並妨害其自由，復於2
    日後，再向甲○○謊稱趙亞莉出境時遭查獲須萬元疏通，而
    向甲○○詐領35萬元等節均坦承屬實；被告己○○於本院審
    理時亦坦承有參與被告乙○○恐嚇、妨害自由之事（見本院
    訴字卷卷二第84反面、85頁），並經證人甲○○於偵查中及
    本院審理時均證述：當時我要下地下室，用遙控器開搖桿，
    乙○○和己○○開車跟著我進入地下室，他們2人開福斯的
    小貨車。我起先以為他們是鄰居，我下車之後往電梯走了2
    、3步，乙○○和己○○就走向我堵住我的去路，乙○○說
    「多多（指趙亞莉）你讓他回去」，多多的經紀人派他前來
    ，質問我為何要擋人家的財路，也問我說辦1個小姐來這裡
    我知道嗎，他又說經紀人耀小姐賺1百萬才會回本，問我這
    個事情我要如何解決，我沒有答話，他自己說要我拿50萬元
    來解決這個問題。我跟他說沒有這麼多的現金，他要我去領
    錢，我說銀行的提款卡最多能領10萬元，也問我有沒有現金
    卡，我說沒有。然後他就說要我把車拿去當，我也沒有答話
    。我問他可不可緩個2、3天，他說不行，當天一定要解決，
    他後來威脅我說，我今天如果沒有解決的話，他知道我的住
    家、公司在那裡，相遇的到。當時乙○○、己○○都插在口
    袋，不過我沒有看到任何兇器，我怕的原因是不知道口袋裡
    面放什麼。乙○○要我把車子的鑰匙交給他，我就將鑰匙交
    給乙○○。乙○○就開我的車，我坐在副駕駛座，己○○開
    他們原來的貨車，然後就離開我的住處要去當車。己○○開
    在前面，乙○○開我的車跟己○○，2台車開到忠孝橋旁邊
    的停車場，有停下來，乙○○搖下車窗，要己○○將車停在
    停車場，後來由己○○開車，乙○○坐後座，3個人一起到
    八德當車。出當舖，我就交50萬元交給乙○○。29日自稱姓
    陳的打電話給我，跟我說多多沒有回去，我知不知道，他說
    多多已經被海關扣留了，該經紀人說有人跟海關的人認事可
    以疏通要35萬元，我分2次，1次10萬，1次25萬交給乙○○
    等語（見臺灣桃園地方法院檢察署98年度偵字第22431號卷
    【下稱偵卷N】第112至114頁、本院訴字卷卷二第63反面至
    68反面頁）明確，復有證人甲○○之點當及贖回資料、被告
    乙○○所有之甲○○年籍資料、被告乙○○與己○○間之通
    訊監察譯文存卷可佐（見偵卷N第72至77頁、偵卷E第92 、
    15 7、158頁），足認被告乙○○、己○○上開任意性之自
    白核與事實相符。
 2、至於被告乙○○恐嚇證人甲○○之內容及其有無達於致使不
    能抗拒之程度，質諸證人甲○○於本院審理時證稱：「（問
    ：你已經下車了，錢還沒有給乙○○，你打電話問阿姨以後
    ，你才把錢給乙○○？）是我打電話問阿姨以後，乙○○又
    跟我講了一些事情，他說是經紀人派他來處理一些事情的，
    我才給他，我想說他可能也是有為難的地方。（問：乙○○
    也提到說你跟對方說只願意付30萬元，然後後來乙○○就跟
    你說，你也不用再打電話了，你要處理就處理，不處理，他
    們就走了，這個時候你問他說如果你支付50萬元，讓趙女回
    大陸，是否不會再為難你，然後他說不會，且保證，如果有
    人為難你的話，會退伍拾萬，你才說好，然後把錢交給乙○○？【提示偵卷E第114頁】）有這個過程，但是我估算就是
    1個月12萬元，3個月就是36萬元，為什麼要拿到50萬元，我
    還有問乙○○說應該是36萬，為什麼要拿到50萬，乙○○跟
    我說他要跟經紀人拿處理費3成，加起來剛好50萬，並不是
    我說30萬、50萬，但是我認為不是這樣。（問：那是你也問
    清楚了，你也瞭解了，你才把錢交給他？）是的。（問：你
    剛剛講說在地下停車場的時候，乙○○跟己○○的手都插在
    口袋裡面，除此之外，他們是否有以明示或者暗示的方式說
    ，他們口袋裡面有傢伙？）沒有。（問：你剛剛是說乙○○
    在地下停車場的時候對你恐嚇，說你的公司，你的住家他都
    知道，大家相遇的到，但是乙○○是講說他跟你說如果當天
    不處理的話他也不會怎麼樣，但以後發生什麼事情你自己看
    著辦，到底誰說得對，還是意思都差不多？）我那個時候是
    憑印象講的，乙○○講的應該是正確的，事實就是事實，不
    用造假。」等語（見本院訴字卷卷二第67反面至68頁），可
    見證人甲○○於偵查稱被告乙○○向其稱知道其之公司、住
    家，大家相遇的到等語，應屬記憶上之錯誤，且證人甲○○
    經被告乙○○等人向其恐嚇後，交付50 萬元之時，其尚未
    達到不能抗拒之程度，堪可認定，是公訴意旨認被告乙○○
    、己○○強押甲○○等語，容有誤會，附此序明。
(三)、綜上所析，本案事證明確，被告乙○○等人之犯行洵堪認定
    ，均應依法論科。
三、新舊法比較與論罪科刑
(一)、新舊法比較（就被告寅○○、癸○○涉犯臺灣地區與大陸地
    區人民關係條例部分）
    被告寅○○、被告癸○○就各別或共同為如附表一編號一、
    二號所示行為後，刑法及刑法施行法部分條文於經修正公布
    ，並均於95年7月1日施行。修正後刑法第2條第1項之規定，
    係規範行為後法律變更所生新舊法律比較適用之準據法，於
    修正後刑法施行後，應適用修正後刑法第2條第1項規定之「
    從舊從輕」之原則為比較；修正後刑法第2條第2項，則為同
    條第1項之特別規定，於修正後刑法施行後，關於非拘束人
    身自由之保安處分，應依修正後刑法第2條第2項之規定，適
    用裁判時之法律。又修正後刑法第35 條，乃刑之重輕之法
    定次序與標準，應適用裁判時之修正後刑法第35條之規定。
    修正後刑法第2條第1項係採「從舊從輕」原則，適用最有利
    於行為人之法律。既曰法律，自較刑之範圍為廣；除法律有
    特別規定者（如修正後刑法第2條第2項非拘束人身自由之保
    安處分適用裁判時法，修正後刑法施行法第9條之3規定之情
    形），應依其規定；或事關執行之緩刑之宣告，或犯罪在刑
    法修正施行前，自首在刑法施行後之自首部分，或程序之規
    定（程序從新，如刑法第40條沒收宣告之程序規定），應適
    用裁判時之修正後刑法之規定外；依修正後刑法第2條第1項
    比較時，應就「罪、刑」有關之共犯、未遂犯、連續犯、牽
    連犯、結合犯以及累犯加重、自首減輕暨其他法定加減原因
    （如身分加減）與加減例等一切情形，綜其全部之結果而為
    比較後，予以整體適用，不能割裂而分別適用有利益之條文
    。關於易科罰金之折算標準、易服勞役之折算標準及期限、
    罰金與死刑是否併予執行、多數有期徒刑定應執行之刑時之
    最高刑期之限制等之修正，事涉行為人易刑折算標準金額之
    多寡與期限之長短及定執行刑時能否就罰金刑併予執行或有
    期徒刑定應執行之刑時最高度之限制，亦均屬依修正後刑法
    第二條第一項所應比較適用法律之範圍。拘束人身自由之保
    安處分，並非屬修正後刑法第2條第2項規定應適用裁判時法
    之範圍，除有特別規定者外，亦屬應依修正後刑法第2條第1
    項比較適用之法律；從刑附屬於主刑，除法律有特別規定者
    外，依主刑所適用之法律（以上參考最高法院95年5月23日
    刑事庭第8次會議決議及最高法院24年上字第4634號、24年
    上字第5292號、27年上字第2615號判例）。其次，法律有變
    更而須為新、舊法之比較以定其適用之目的，厥唯保障行為
    人之既有法律地位不致因法律之修正而惡化或受到更不利益
    之結果並兼謀行為人之利益，此為最高之價值，非必斤斤於
    法律體系適用之完整性，況或基於法規之性質，如程序性之
    法律、事涉執行之緩刑規定，依法理係均應適用新法，或因
    法律另有規定，如修正後刑法第2條第2項規定「非拘束人身
    自由之保安處分係適用裁判時之法律」，修正後刑法施行法
    第3條之1第2項規定「於九十四年一月七日刑法修正施行前
    犯併合處罰數罪中之一罪，且該數罪均符合第四十一條第一
    項得易科罰金之規定者，適用九十年一月四日修正之刑法第
    四十一條第二項規定」，即有此情形係一律適用行為時法之
    舊法，由是可見遇有法律修正而須選擇適用新法或舊法時，
    應依法規之性質或視法律之規定各自決之，不受其他法規如
    何適用之羈絆，在選法適用時，本即寓有可據個別之特性而
    割裂分別適用新法或舊法之容許性，縱令須為利、弊之比較
    以定如何適用之法規亦無不同，至數項經修正之法律須整體
    比較以同其新、舊法之適用俾維持法律體系之完整性，核係
    各該法律在適用上因具「依附及相互關聯」之特性使然，非
    屬新、舊法應比較利、弊藉資保障行為人之既有法律地位兼
    謀其利益之立法意旨所必然。準此以解，就「罪、刑」有關
    之規定諸如共犯、未遂犯、連續犯、牽連犯、結合犯以及累
    犯加重、自首減輕暨其他法定加減原因（如身分加減）與加
    減例等一切情形，應綜其全部之結果而為比較後，予以整體
    適用，不能割裂而分別適用有利益之條文，固如前述，惟究
    其緣由，實係著眼於因各該規定皆涉及犯罪之態樣、階段、
    罪數、法定刑得或應否加、減暨加減之幅度，並進而影響法
    定刑或處斷刑之範圍，換言之，各該「罪、刑」之規定須經
    綜合考量整體適用後，方能據以限定法定刑或處斷刑之範圍
    ，嗣始得於該範圍內為一定刑之宣告，易詞以言，個別宣告
    刑雖屬單一之結論，然實係經綜合考量整體適用各相關「罪
    、刑」規定之所得，因之，宣告刑所據以決定之各相關「罪
    、刑」規定，顯具適用上之「依附及相互關聯」之特性，自
    須同其新、舊法之適用，第查，「易刑」或「定執行刑」係
    規範宣告刑得或應如何執行之法律，核屬為刑之宣告後始生
    應否適用問題之規定，非屬宣告刑所據以決定因而須先行確
    定如何適用新、舊之法規，依其性質，在未為刑之宣告前亦
    無可能確定應否適用而預先選定須適用新或舊法，復無此必
    要，不寧唯是，該規定所涵攝之「小前提」係「宣告刑」，
    猶與「罪、刑」規定涵攝之「小前提」為「歷史社會事實」
    迥異，職是，「易刑」及「定執行刑」之規定，不論涵攝之
    「小前提」、決定應否適用之階段及適用後所得之法律效果
    ，與「罪、刑」之規定皆不相侔，與之顯不具適用上之「依
    附及相互關聯」之特性，依前述，要毋須與「罪、刑」之規
    定同其新、舊法之適用，自得秉其本身之性質而各據應涵攝
    之「小前提」為新、舊、利、弊之比較後個別定其法律之適
    用，尤應敘明。茲首就與本案有關且於為刑之宣告前須先行
    及連帶確定應如何適用之法律修正情形列述如下：
 1、與罪、刑有關且須依修正後刑法第2條第1項規定為利、弊之
    比較以定如何適用之法律變更部分：
  (1)刑法第28條原規定「二人以上共同實施犯罪之行為者，皆為
    正犯」，經修正為「二人以上共同實行犯罪之行為者，皆為
    正犯」，亦即將共同正犯限縮僅於「實行」階段始有其存在
    。
  (2)修正前刑法第33條第5款規定「罰金：（銀元）一元以上。
    」，復依罰金罰鍰提高標準條例第1條前段規定提高為10 倍
    ，折算新台幣為30元；修正後刑法第33條第5款規定「罰金
    ：新臺幣一千元以上，以百元計算之。」現行刑法中，有關
    於罰金刑最低度刑之規定既有修正，自屬法律變更。
  (3)修正前刑法第55條規定「犯一罪而其方法或結果行為犯他罪
    名者，從一重處斷。」，此即學理上所稱之「牽連犯」，然
    修正後已將之刪除，即改採一罪一罰之原則。
  (4)就罰金刑之加減例，修正前刑法第68條規定「拘役或罰金加
    減者，僅加減其最高度」，修正後刑法第67條則規定「有期
    徒刑或罰金加減者，其最高度及最低度同加減之」，並刪除
    第68條有關罰金刑加減之規定，進言之，經修正後，罰金之
    最低度刑亦在加減之列。
  (5)經綜合適用修正前、後之罪、刑相關規定予以比較結果，修
    正後之規定顯非較修正前之規定對被告有利，因之，依現行
    即修正後刑法第2條第1項前段規定，此部分自應整體適用修
    正前刑法之有關規定。
 2、毋須依修正後刑法第2條第1項規定為利、弊之比較以定如何
    適用之法律修正部分：
  (1)有關未遂犯處罰之規定雖有修正，然僅係將修正前分列於刑
    法第25條第2項之「未遂犯之處罰，以有特別規定者，為限
    」、第26條前段之「未遂犯之處罰，得按既遂犯之刑減輕之
    」等規定，整併列為修正後刑法第25條第2項，規定「未遂
    犯之處罰，以有特別規定者為限，並得按既遂犯之刑減輕之
    」，此亦不涉及可罰性之範圍及效果之更迭，同非屬修正後
    刑法第2條第1項所稱之「法律變更」，自毋須依該條項規定
    為新、舊法之比較，仍應循一般法律適用之原則而適用裁判
    時法。
  (2)刑法第38條有關沒收之規定亦經修正，惟沒收為從刑，如前
    述，從刑附屬於主刑，除法律有特別規定者外，依主刑所適
    用之法律，本件主刑部分即宣告刑所據以決定之罪、刑法律
    既適用修正前之舊法，沒收部分自應從之。
  (3)刑法分則各條文所定之罰金刑，其幣別原為「銀元」，又倘
    非屬72年6月26日至94年1月7日間新增或修正之條文，所定
    罰金數額並依罰金罰鍰提高標準條例第1條前段規定提高為
    10 倍，惟依95年6月14日修正公布、同年7月1日施行之中華
    民國刑法施行法第1條之1：「中華民國九十四年一月七日刑
    法修正施行後，刑法分則編所定罰金之貨幣單位為新臺幣。
    九十四年一月七日刑法修正時，刑法分則編未修正之條文定
    有罰金者，自九十四年一月七日刑法修正施行後，就其所定
    數額提高為三十倍。但七十二年六月二十六日至九十四年一
    月七日新增或修正之條文，就其所定數額提高為三倍。」然
    實質言之，罰金刑之輕重並未因幣別及提高倍數所應適用法
    律之更迭而有異致，易詞以言，即國家刑罰權之範圍及效果
    ，於修正前、後殊無不同，因之，此要非屬修正後刑法第2
    條第1項所稱之「法律變更」，毋須依該條項規定為新、舊
    法之比較，自應循一般法律適用之原則而適用裁判時法。
(二)、論罪科刑
 1、按臺灣地區與大陸地區人民關係條例第79條第1項對於違反
    同條例第15條第1款所定不得使大陸地區人民非法進入臺灣
    地區之處罰，旨在防止大陸地區人民非法進入臺灣地區，以
    維護臺灣地區之安全與安定；所稱「非法」，自應從實質上
    之合法性予以判斷，凡評價上違反法秩序之方法，均屬「非
    法」。參照行政程序法第119條第1款、第2款規定，受益人
    以詐欺、脅迫或賄賂方法，使行政機關作成行政處分者；或
    對重要事項提供不正確資料或為不完全陳述，致使行政機關
    依該資料或陳述而作成行政處分者，其信賴不值得保護。故
    在大陸地區通謀虛偽結婚，以不實之結婚證明辦理相關戶籍
    登記、入境等手續，憑以進入台灣地區，其所持之入境許可
    文件雖係入出境主管機關所核發，形式上為合法，但因以詐
    欺方法而取得，即不具實質上之合法性，仍屬非法進入臺灣
    地區（最高法院99年度台上字第645號、98年度台上字第171
    6號、94年度台上字第1064號判決意旨參照）。
 2、各被告之罪名
  (1)被告寅○○部分
  被告寅○○意圖營利，以與大陸地區女子蘭小涵虛偽結婚
    ，再利用結婚之名並捏稱探親為由而詐使境管局核發入境許
    可，施此欺罔手段，使大陸地區女子蘭小涵循此不法管道進
    入臺灣地區得逞，核其此部分所為係犯臺灣地區與大陸地區
    人民關係條例第79條第2項之意圖營利而使大陸地區人民非
    法進入臺灣地區之規定罪。再被告寅○○其以虛偽不實之婚
    姻證明文件，使不知情之公務員將不實事項，登載於職務上
    所掌管之公文書部分，係犯刑法第216條、第214條之行使使
    公務員登載不實文書罪。其於辦理結婚登記後，復將內容不
    實之戶籍謄本等文件持以向境管局行使，其使公務員登載不
    實之低度行為，為行使之高度行為所吸收，不另論罪。就使
    公務員為不實登載暨行使該登載不實之相關文書部分部分，
    被告寅○○與「阿翔」及大陸地區女子蘭小涵間有犯意聯絡
    及行為分擔，另針對使蘭小涵非法進入臺灣地區部分，被告
    寅○○與「阿翔」間亦有犯意聯絡及行為分擔，皆為共同正
    犯。至被告寅○○所犯行使使公務員登載不實公文書與意圖
    營利而違反不得使大陸地區人民進入臺灣地區之規定罪間，
    有方法結果之牽連關係，應依修正前刑法第55條牽連犯之規
    定，從一重以臺灣地區與大陸地區人民關係條例第79條第2
    項之罪處斷。被告寅○○與「阿翔」共同出資覓得被告癸○○與大陸女子張滿美虛偽結婚，惟因被告癸○○面談未過
    而未得逞，核被告寅○○上開所為，係違反臺灣地區與大陸
    地區人民關係條例第15條第1款規定，應依同條例第79 條第
    4項、第1項之使大陸地區人民非法進入臺灣地區未遂罪處斷
    。公訴意旨認被告寅○○係犯上開條例第79條第4項、第2項
    之意圖營利而使大陸地區人民非法進入臺灣地區未遂罪嫌等
    語，惟查，被告寅○○於本院訊問時稱：我出女方，阿翔出
    男方，錢在一人一半。獲利是要等到大陸女子進來上班，才
    有獲利，人如果沒有進來，沒有辦法獲利等語（見本院訴字
    卷卷一第46反面頁）；其於本院審理時稱：「（問：引進的
    目的何在？）等小姐賣淫之後可以抽成。」等語（見本院訴
    字卷卷三第71反面頁），核與證人趙亞莉、葛利華於偵查時
    證稱：先還完18萬元，才有自己實拿的部分等語（見偵卷N
    第133頁）、證人即被告乙○○於偵查時證稱：因為每個小
    姐引進的成本固定18萬元等語（見偵卷I第48頁）相符，是
    被告寅○○以上揭假結婚方式使大陸地區女子非法進入臺彎
    地區之目的，在於該大陸地區女子得以來臺從事性交易，俾
    便其自性交易費用中賺取利潤，因之，經本院認應成立同條
    例第79條第4項、第1項之使大陸地區人民非法進入臺灣地區
    未遂罪，業如前述，然起訴之社會基本事實相同，爰依法變
    更起訴法條而為審理。又被告寅○○、「阿翔」及被告癸○○間，均有犯意聯絡及行為分擔，應論以共同正犯。被告癸○○著手使大陸地區女子張滿美非法入境臺灣地區，因遭境
    管局識破致未能得逞，就此，被告寅○○為未遂犯，爰依修
    正後刑法第25條第2項之規定減輕其刑。按所謂集合犯，
    係一種構成要件類型，亦即立法者針對特定刑罰規範之構成
    要件，已預設其本身係持續實行之複次行為，具備反覆、延
    續之行為特徵，將之總括或擬制成一個構成要件之「集合犯
    」行為；此種犯罪，以反覆實行為典型、常態之行為方式，
    具侵害法益之同一性，因刑法評價上為構成要件之行為單數
    ，因而僅包括的成立一罪。刑事法若干犯罪行為態樣，本質
    上原具有反覆、延續實行之特徵，立法時既予特別歸類，定
    為犯罪構成要件之行為要素，則行為人基於概括之犯意，在
    密切接近之一定時、地持續實行之複次行為，倘依社會通念
    ，於客觀上認為符合一個反覆、延續性之行為觀念者，於刑
    法評價上，即應僅成立一罪，俾免有重複評價、刑度超過罪
    責與不法內涵之疑慮；學理上所稱「集合犯」之職業性、營
    業性或收集性等具有重複特質之犯罪均屬之，例如經營、從
    事業務、收集、販賣、製造、散布等行為概念者是（最高法
    院96年度台上字第3064號、95年度台上字第1079號判決意旨
    參照）。刑法第231條第1項前段之意圖使女子與他人為性交
    行為，而媒介以營利罪，本質上即具有反覆性，倘行為人在
    密切接近之一定時間及空間內反覆媒介女子與他人為性交之
    行為，無非以此營利之營業性犯罪所當然，於行為概念上，
    應認為包括的一罪，無連續犯或併合論罪可言，於刑法評價
    上自應僅成立集合犯一罪。被告寅○○於如附表二編號二、
    三號所示之時間分別載送各該編號所示之大陸地區女子從事
    性交易，多次反覆持續媒介渠等與不特定男客為性交易行為
    以牟利而未曾間斷，是被告寅○○所為，於概念上應評價為
    包括的一罪之集合犯而僅論以一罪。被告寅○○、「阿翔」
    與「海尼根」、不詳之應召站間，均有犯意聯絡及行為分擔
    ，應論以共同正犯。被告所犯上開三罪，犯意各別，行為互
    殊，應分論併罰。公訴意旨就被告寅○○涉犯使公務員登
    載不實部分，漏列刑法第216條、共同正犯「阿翔」；涉犯
    刑法第231條第1項部分，漏列共同正犯「阿翔」、「海尼根
    」、不詳之應召站等情，應予更正。
  (2)被告癸○○部分
    就大陸地區女子張滿美部分，核被告癸○○所為，係違反臺
    灣地區與大陸地區人民關係條例第15條第1款規定，應依同
    條例第79條第4項、第2項之意圖營利而使大陸地區人民非法
    進入臺灣地區未遂罪處斷。被告癸○○、寅○○與「阿翔」
    間，就此具有犯意聯絡及行為分擔，皆為共同正犯。被告癸○○著手使大陸地區女子張滿美非法入境臺灣地區，因遭境
    管局識破致未能得逞，為未遂犯，爰依修正後刑法第25條第
    2 項之規定減輕其刑。
  (3)被告乙○○部分
  就事實欄三、四部分
    被告乙○○由「元祖」應召站出資或分別與被告卯○○、丑
    ○○、庚○○合資，其覓得上開人頭老公與大陸女子虛偽結
    婚非法進入臺灣地區或因部分人頭老公面談未過或大陸女子
    尚未入境而未得逞，又另案被告袁宏嘉、被告子○○使戶政
    機關公務員登載不實結婚登記事項，核其上開所為，係犯刑
    法第214條之使公務員登載不實罪及就如附表三編號二、三
    、四、七、八號部分，共5次違反臺灣地區與大陸地區人民
    關係條例第15條第1款規定，應依同條例第79條第1項之使大
    陸地區人民非法進入臺灣地區罪；就如附表三編號一、五、
    六、九號部分，共4次違反同條例第15條第1款規定，應依第
    79條第4項、第1項之使大陸地區人民非法進入臺灣地區未遂
    罪處斷。公訴意旨認被告乙○○係犯上開條例第79條第2項
    之意圖營利而使大陸地區人民非法進入臺灣地區罪嫌、第79
    條第4項、第2項之意圖營利而使大陸地區人民非法進入臺灣
    地區未遂罪嫌等語，然被告乙○○於本院訊問時稱：我賺的
    是介紹人頭費用，就是女孩子來臺灣獲利，分得獲利是一個
    人接客一次250元等語（見本院訴字卷卷一第49反面頁），
    再參以上述理由，足認被告乙○○以上揭假結婚方式使大陸
    地區女子非法進入臺彎地區從事性交易後，方得以從中獲利
    ，從而，經本院認其應成立同條例第79條第1項之使大陸地
    區人民非法進入臺灣地區罪及同條例第79條第4項、第1項之
    使大陸地區人民非法進入臺灣地區未遂罪，已如前述，然起
    訴之社會基本事實相同，爰依法變更起訴法條而為審理。被
    告乙○○就大陸地區女子朱鳳婷、葛利華、高娟、趙亞莉抵
    達臺灣後，予以安排，並載送如於附表四所示之各大陸地區
    女子等媒介從事性交易部分，均係犯刑法第231條第1項前段
    之意圖使女子與他人為性交行為，而媒介以營利罪。被告乙○○等人多次反覆持續媒介上開大陸地區女子與不特定男客
    為性交易行為以牟利而未曾間斷，是渠等行為，於概念上應
    評價為包括的一罪之集合犯而僅論以一罪。又被告乙○○引
    進如附表三所示之各該編號之大陸地區女子與人頭老公與「
    元祖」應召站間；另就大陸地區女子高娟部分，與被告丑○○間；就大陸地區女子趙亞莉部分，與被告庚○○間；就大
    陸地區女子阮農鳳部分，與被告卯○○間，均有犯意聯絡及
    行為分擔，應論以共同正犯。被告乙○○、庚○○、丑○○
    、卯○○、戊○○、「元祖」、「福客多」、「七星」、「
    養樂多」等應召站、性交易仲介者即皮條客間，就上開意圖
    營利使大陸地區女子非法進入臺灣地區部分，及被告乙○○
    與另案被告袁宏嘉、被告子○○、庚○○間，就使公務員登
    載不實之犯行，各均有犯意聯絡及行為分擔，應論以共同正
    犯。被告乙○○所犯使公務員登載不實公文書與意圖營利而
    違反不得使大陸地區人民進入臺灣地區之規定罪間，應係基
    於單一個意思決定為之，依社會通念應評價為一個犯罪行為
    ，乃係一行為觸犯數罪名之想像競合犯，應依刑法第55條規
    定，從較重之臺灣地區與大陸地區人民關係條例第79條第1
    項之罪處斷。次查，被告丑○○、丁○○、呂宗憲、陳嘉峰
    著手使如附表三編號一、五、六、九所示之大陸地區女子非
    法入境臺灣地區，因遭境管局識破或尚未入境而未能得逞，
    就此，被告乙○○為未遂犯，爰依刑法第25條第2項之規定
    減輕其刑。被告所犯上開犯行，犯意各別，行為互殊，應分
    論併罰。 
  至公訴意旨就上開被告乙○○涉犯臺灣地區與大陸地區人民
    關係條例犯行部分，漏列「元祖」應召站、被告丑○○為共
    同正犯，應予更正。至公訴人於本院審理時業已就趙亞莉部
    分所涉犯之刑法第214條罪名，主張被告乙○○、庚○○、
    子○○均為共同正犯等語（見本院訴字卷卷一第32及其反面
    頁），併此說明。
  辯護人固為被告辯護稱：被告乙○○就事實欄三、四所為之
    違反臺灣地區與大陸地區人民關係條例第15條第1款不得使
    大陸地區人民非法進入臺灣地區之既遂、未遂罪部分，應屬
    集合犯等語，惟按，刑事法若干犯罪行為態樣，本質上原具
    有反覆、延續實行之特徵，立法時既予特別歸類，定為犯罪
    構成要件之行為要素，則行為人基於概括之犯意，在密切接
    近之一定時、地持續實行之複次行為，倘依社會通念，於客
    觀上認為符合一個反覆、延續性之行為觀念者，於刑法評價
    上，即應僅成立一罪，俾免有重複評價、刑度超過罪責與不
    法內涵之疑慮，即學理上所稱「集合犯」，例如職業性、營
    業性或收集性等具有重複特質之犯罪即屬之（最高法院96年
    度台上字第3064號、95年度台上字第1079號判決意旨參照）
    。查，本案被告乙○○所涉違反臺灣地區與大陸地區人民關
    係條例第15條第1款不得使大陸地區人民非法進入臺灣地區
    罪，其本質上並不具有反覆、延續實行之特徵，依社會通念
    ，難以評價上僅成立一罪，衡以被告分次引進如附表三所示
    之大陸地區女子來臺，協助假結婚人頭辦理結婚手續，時間
    並非緊接，是被告乙○○所為前開9次非法使大陸地區女子
    非法進入臺灣地區犯行（包括既遂、未遂部分），顯非基於
    概括之犯意為之，是辯護人所辯，並無理由。而公訴意旨亦
    認此部分應認係包括一罪之集合犯等語，殊有誤會。
  就事實欄五部分
    按恐嚇取財罪之恐嚇行為，無論以將來之惡害通知，或以現
    時之危害相加，均包括在內，苟使用之手段雖致被害人心生
    畏懼，然被害人交付財物與否，尚有相當之自由意思，在社
    會一般觀念上猶未達於不能抗拒之程度，則僅成立恐嚇取財
    罪。是核被告乙○○意圖為自己不法之所有，以恐嚇使證人
    甲○○交付現金50萬元，所為係犯刑法第346條第1項之恐嚇
    取財罪；另妨害證人甲○○自由部分，係犯同法第302條第1
    項之剝奪人行動自由罪。查被告乙○○出言恫赫使證人甲○○心生畏怖，又擋住證人甲○○去路，要其至長億當舖典當
    自用小客車而領得50萬元交付與被告乙○○，就被告乙○○
    而言，應係基於單一個意思決定為之，於刑法牽連犯廢除後
    ，視其犯罪情節，依社會通念應評價為一個犯罪行為，方符
    刑罰公平原則，並契合人民之法律感情。而上開二罪之犯罪
    構成要件並不相同，屬一行為觸犯數罪名之想像競合犯，應
    依刑法第55條規定，從較重之恐嚇取財罪處斷（最高法院96
    年度台上字第6356號、98年度台上字第3105號判決意旨參照
    ）。被告乙○○與己○○間，就上開行為，均有犯意聯絡及
    行為分擔，應論以共同正犯。又被告乙○○向證人甲○○詐
    領35萬元部分，係犯刑法第339條第1項之詐欺取財罪。被告
    乙○○就上開犯行，犯意各別，行為互異，應分論併罰。
  (4)被告丑○○、丁○○、呂宗憲、壬○○部分
  被告丑○○就大陸地區女子郝麗榮部分；被告丁○○就大陸
    地區女子利燕珍部分；被告呂宗憲就大陸地區女子阮濃鳳部
    分；被告壬○○就大陸地區女子吳小紅部分，渠等所為，胥
    係違反臺灣地區與大陸地區人民關係條例第15條第1款規定
    ，應依同條例第79條第4項、第2項之意圖營利而使大陸地區
    人民非法進入臺灣地區未遂罪處斷。被告丑○○、丁○○、
    呂宗憲、壬○○就上開犯行，分別與被告乙○○、「元祖」
    應召站間，具有犯意聯絡及行為分擔，皆為共同正犯。被告
    丑○○、丁○○、呂宗憲、壬○○著手使如附表三編號一、
    五、六、九所示之大陸地區女子非法入境臺灣地區，因遭移
    民署識破或大陸地區女子尚未來臺致未能得逞，皆為未遂犯
    ，均依刑法第25條第2項之規定減輕其刑。公訴意旨就上開
    被告犯行部分，漏列「元祖」應召站為共同正犯，應予更正
    。
  被告丁○○雖辯稱其為中止犯云云；被告丑○○之辯護人為
    其辯稱：其結婚後故意於移民署面談時多報自己債務，以使
    郝女無法來臺，為中止未遂云云，惟渠等係因遭移民署識破
    ，不予許可，始未生犯罪之結果，經本院認定如前，故均為
    普通之障礙未遂犯，自非如渠等所辯稱之中止未遂。又被告
    丁○○有事實欄一所載之前科紀錄，有臺灣高等法院被告前
    案紀錄表在卷可憑（見本院訴字卷卷一第29至35反面頁），
    其於受有期徒刑執行完畢後，5年內故意再犯本案犯行，為
    累犯，應依刑法第47條第1項之規定加重其刑，並依刑法第
    71條第1項規定先加後減之。 
  (5)被告己○○部分
    被告己○○共同參與被告乙○○上揭恐嚇取財、妨害自由犯
    行，核其所為，係犯刑法第346條第1項之恐嚇取財罪及同法
    第302條第1項之剝奪人行動自由罪。被告己○○係以一行為
    觸犯上開罪名，已如前述，應依刑法第55條規定，從較重之
    恐嚇取財罪處斷。被告己○○與乙○○間，就上開行為，均
    有犯意聯絡及行為分擔，應論以共同正犯。
  (6)被告子○○部分、庚○○、辛○○部分
  被告子○○就大陸地區女子趙亞莉部分；被告辛○○就大陸
    地區女子嚴秋蓮部分，渠等所為，胥係違反臺灣地區與大陸
    地區人民關係條例第15條第1款規定，應依同條例第79條第2
    項之意圖營利而使大陸地區人民非法進入臺灣地區罪。另被
    告子○○以虛偽不實之婚姻證明文件，使不知情之公務員將
    不實事項，登載於職務上所掌管之公文書部分，係犯刑法第
    第214條之使公務員登載不實文書罪；其使趙亞莉得以來臺
    從事性交易行為部分，係犯刑法第30條、第231條第1項幫助
    意圖使女子與他人為性交之行為而媒介以營利罪。被告子○○擔任人頭老公使趙亞莉非法進入臺灣從事性交易，是係以
    一行為觸犯上開條例第79條第2項之意圖營利而使大陸地區
    人民非法進入臺灣地區罪、刑法第214條之始公務員登載不
    實文書罪及刑法第30條、第231條第1項之幫助意圖使女子與
    他人為性交之行為而媒介以營利罪，依刑法第55條規定，從
    一重之意圖營利而違反不得使大陸地區人民進入臺灣地區罪
    論處。被告庚○○合資被告乙○○引進大陸地區女子趙亞莉
    非法進入臺灣地區從事性交易行為，核其所為，係犯臺灣地
    區與大陸地區人民關係條例第79條第1項、第15條第1款之違
    反不得使大陸地區人民非法進入臺灣地區規定罪及刑法第
    231 條第1項前段之意圖使女子與他人為性交行為，而媒介
    以營利罪。被告子○○、庚○○就上開引進如附表三編號八
    號所示之大陸地區女子非法進入臺灣地區及使公務員登載不
    實之犯行，與被告乙○○、「元祖」應召站間，各均具有犯
    意聯絡及行為分擔，皆為共同正犯。又被告庚○○就刑法第
    231 條第1項前段之犯行，與被告乙○○、戊○○與「元祖
    」、「福客多」、「七星」、「養樂多」等應召站、性交易
    仲介者即皮條客等，亦具有犯意聯絡及行為分擔，均為共同
    正犯。辛○○就引進如附表三編號三號所示之大陸地區女子
    非法進入臺灣地區，與被告乙○○、「元祖」應召站間，亦
    具有犯意聯絡及行為分擔，皆為共同正犯。
  公訴意旨就上開被告犯行部分，均漏列「元祖」應召站為共
    同正犯；就被告庚○○涉犯刑法第231條第1項前段犯行，漏
    列被告戊○○、與「元祖」、「福客多」、「七星」、「養
    樂多」等應召站、性交易仲介者即皮條客為共同正犯等節，
    應予更正。至公訴人於本院審理時業已就趙亞莉部分所涉犯
    之刑法第214條罪名，主張被告乙○○、庚○○、子○○均
    為共同正犯等語（見本院訴字卷卷一第32及其反面頁），併
    此敘明。
  (7)被告戊○○部分
  核被告戊○○所為，係犯刑法第231條第1項前段之意圖使女
    子與他人為性交行為，而媒介以營利罪。被告戊○○與被告
    庚○○、乙○○與「元祖」、「福客多」、「七星」、「養
    樂多」等應召站、性交易仲介者即皮條客等，亦具有犯意聯
    絡及行為分擔，均為共同正犯。至公訴意旨漏列被告庚○○
    、與「元祖」、「福客多」、「七星」、「養樂多」等應召
    站、性交易仲介者即皮條客為共同正犯，應予更正。
  被告戊○○熙祥有事實欄一所載之前科紀錄，有臺灣高等法
    院被告前案紀錄表在卷可憑（見本院訴字卷卷一第29至35反
    面頁），其於受有期徒刑執行完畢後，5年內故意再犯本案
    犯行，為累犯，應依刑法第47條第1項之規定加重其刑。
(三)、按臺灣地區與大陸地區人民關係條例第79條第2項之圖利使
    大陸地區人民非法進入臺灣地區罪，其法定刑為「處三年以
    上十年以下有期徒刑，得併科新臺幣五百萬元以下罰金。」
    然同為本條犯行之行為人，其原因動機不一，犯罪情節亦未
    必盡同，或有以船舶航空器非法強行入境者、或有以假結婚
    方式入境者、或以虛偽證件或名義而入境者，其等各自非法
    入境手段所造成危害社會之程度，自屬有異，且於有共犯之
    情節時，各該共犯所擔負之角色，亦有差異，法律科處此類
    犯罪，所設之法定最低本刑卻屬相同，不可謂不重；本案被
    告寅○○、子○○、呂宗憲、丁○○、癸○○、丑○○、辛○○、壬○○上開假結婚使如附表三編號一、三、五、六、
    八、九號之大陸地區女子非法入境或未入境之犯行，雖有可
    議之處，惟依據卷證資料，上開被告犯行均只有一次，且僅
    為所俗稱「人蛇集團」所利用之「人頭丈夫」，與上開法律
    原先規範處罰對象專指「人蛇集團」主要成員自有差異，又
    衡酌渠等涉案情節誠屬輕微，如不論犯罪角色或情節輕重一
    律處以法定最低刑有期徒刑3年，自屬過重，矧倘無視原因
    動機，犯罪情節均一視同仁，予以重罰，非但流於苛酷，亦
    有違國民之法律感情，本院考量上開被告客觀之犯行與主觀
    之惡性，以及其犯罪所生結果，認犯罪之情狀，尚有可憫恕
    之情，如科以最低度刑，仍嫌過重，茲依刑法第59條規定，
    酌量減輕其刑，被告癸○○、呂宗憲、丑○○、壬○○部分
    依法遞減；被告丁○○部分並先加後遞減。
(四)、爰審酌被告乙○○、寅○○、卯○○、庚○○與應召站合作
    ，以假結婚之方式，非法使大陸地區女子進入臺灣地區從事
    性交易牟利，非僅破壞國家安全，影響境管機關對於大陸地
    區人民申請來臺核准與否之正確性，更足以助長性交易氾濫
    。被告丑○○、丁○○、辛○○、壬○○、呂宗憲為圖坐領
    人頭老公費，被告戊○○參與載送大陸女子賣淫，其等犯行
    實屬可議，且對國家、社會安全、善良風氣，不無潛在之危
    害。被告庚○○矢口否認飾詞卸責，足見其並無悔意。並考
    量被告等各自參與犯罪之程度深淺、解色分工及所得利益之
    多寡，兼衡被告乙○○、寅○○、卯○○、辛○○、壬○○
    、卯○○、呂宗憲、丑○○、丁○○均坦承犯行，僅被告丑
    ○○、丁○○辯稱無意圖營利，不值採信、各被告之犯罪動
    機、目的、手段、生活品行等，各量處如主文所示之刑。被
    告乙○○、寅○○、庚○○部分，並定其等應執行刑，以示
    懲儆。可貲鄭仲強並無犯罪前科，有臺灣高等法院被告前案
    紀錄表乙份附卷可憑，因一時失慮，為謀小利，非法使大陸
    地區女子進入臺灣地區賣淫，敗壞社會善良風俗，其犯行對
    於國家安全及社會治安，顯有危害，兼考量其在共犯結構中
    參與犯罪之程度深淺、角色分工，及犯後坦承犯罪，表示悔
    悟等一切情狀，分別量處如主文所示之刑，並定其應執行刑
    ，以示懲儆。
(五)、末查，中華民國九十六年罪犯減刑條例業於96年7月16日施
    行，被告寅○○、癸○○就各別或共同為如附表一編號一、
    二號所示行為後之犯罪時間係在96年4月24日以前，均合於
    該條例第2條第1項第3款之規定，應依該規定減渠等刑期二
    分之一。末查，被告子○○、呂宗憲、癸○○、壬○○前未
    曾因故意犯罪受有期徒刑以上刑之宣告，有臺灣高等法院被
    告前案紀錄表、臺灣高等法院前案案件異動查詢作業各1份
    在卷可按（見本院訴字卷卷一第27、28、36、42頁、本院訴
    字卷卷四第14、19至21頁），素行尚端，惜因一時失慮致罹
    刑章，事後終能坦認犯行，堪認有悛悔之實據，復親歷本案
    偵查程序暨受本次罪刑之科處，自已得有相當之教訓且能深
    悉行止之份際，是以若輔課一定負擔為戒而緩其刑之執行，
    當足收警惕懲儆之效，信無再犯之虞，本院因認對其等宣告
    之刑以暫不執行為適當，就被告子○○、呂宗憲、壬○○部
    分，併諭知緩刑3年；就被告癸○○部分，併諭知緩刑2年，
    復依修正後刑法第74條第2項第5款、刑法第93條第1項第2款
    規定，於緩刑期間宣告付保護管束，並應向指定之政府機關
    、政府機構、行政法人、社區或其他符合公益目的之機構或
    團體，被告子○○、呂宗憲、壬○○部分各提供120小時之
    義務勞務；被告癸○○部分，提供80小時之義務勞務，俾兼
    收啟新及惕儆之雙效。另被告子○○於偵查時自承：因為乙○○答應要給我每個月3萬元的人頭老公費我總共收了約4個
    月的人頭老公費等語（見偵卷C第313頁），足認其已獲取12
    萬元之利益，故併依刑法第74條第2項第4款規定，另其於緩
    刑期內依檢察官指定之方式期間支付公庫新臺幣12萬元，以
    啟自新。
四、沒收部分
(一)、附表六各該編號所示之物
 1、被告乙○○部分
    扣案如附表六編號二號之黑色NOKIA牌行動電話及搭配門號
    0000000000號SIM卡雖非被告乙○○所有，惟此為「元祖」
    應召站負責人「漢堡」所交付其使用，經其供陳在卷（見本
    院訴字卷卷一第227頁、本院訴字卷卷三第73反面、74頁）
    ，供被告乙○○聯絡元祖應召站、人頭老公及接送大陸地區
    女子從事性交易之用，基於「共同正犯連帶責任原則」，應
    依刑法第38條第1項第2款規定，宣告沒收之。如附表六編號
    一號之銀色搭配大陸門號00000000000號、及編號三號之黑
    紫色NOKIA牌行動電話及所搭配門號0000000000號SIM卡，均
    係供被告乙○○犯本案（除詐欺犯行外）之用（見本院訴字
    卷卷一第227頁、本院訴字卷卷二第76頁），自均應依刑法
    第38條第1項第2款規定，宣告沒收之。如附表六編號七號之
    「SIMPLE」黑色筆記本則係被告乙○○犯事實欄三、四所用
    ，亦據其陳明在卷（見本院訴字卷卷一第227反面頁）；另
    如附表六編號八之記有「甲○○」之年籍資料住址、電話紙
    張，係被告乙○○供犯事實欄五詐欺取財犯行之用（見偵卷
    N第8頁）；如附表六編號十號之陳榮風之國際快捷郵件收據
    ，亦係供被告乙○○涉犯被告壬○○與大陸地區女子虛偽結
    婚部分犯行之用，應於各罪主文項下宣告沒收之；如附表六
    編號二十之空白團聚健康檢查證明，係預供被告吳家犯事實
    欄三、四犯罪所用，應依刑法第38條第1項第2款規定，宣告
    沒收之。其餘如附表六編號四至六、九、十一至十九、二十
    一號所示之物，尚無證據足以證明與本案犯行有關，性質上
    復非違禁物，爰均不予宣告沒收。
 2、被告卯○○部分
    扣案如附表六編號二十五號之門號0000000000號SIM卡（雖
    非被告卯○○所有，但為海尼根應召站所提供，供其犯罪所
    用）及搭配之銀白色SIM SUNG牌行動電話1支，係被告卯○○
    供本案犯罪所用，業據其供述在卷（見本院訴字卷卷二第76
    反面頁、本院訴字卷卷三第76反面），基於「共同正犯連帶
    責任原則」，應依刑法第38條第1項第2款規定，宣告沒收之
    。其餘如附表六編號二十二至二十四、二十五之另5支行動
    電話、二十六至二十八號，尚無證據證明與本案犯行有關，
    復非違禁物，爰均不予宣告沒收。
 3、被告庚○○部分
    扣案如附表六編號三十四號長江牌行動電話1支及內含臺灣
    大哥大即門號0000000000號SIM卡），係被告庚○○與被告
    乙○○聯絡本案犯罪所用之物，經其供承在卷（見本院訴字
    卷卷二第77頁、偵卷C第254至258頁），應依刑法第38條第1
    項第2款規定，宣告沒收之。其餘如附表六編號二十九至三
    十三號所示之物及編號三十四號行動電話所含之和信電訊
    SIM卡，依卷內現存證據證明無從認定供供本案犯罪之用，
    亦非違禁物，自不得宣告沒收。
 4、被告丁○○部分
    扣案如附表六編號三十五號之門號0000000000號SIM卡，係
    被告丁○○與被告乙○○聯絡本案犯罪所用之物，經其供陳
    在卷（見本院訴字卷卷二第77反面頁），另未扣案之該門號
    所搭配之黑色NOKIA牌行動電話1支，雖亦供本案犯罪之用，
    且為被告丁○○，但非違禁物，為免執行之困難，不予宣告
    沒收。
 5、被告戊○○部分
    扣案如附表六編號四十二、四十三號之行動電話等物，經被
    告戊○○於本院審理時稱：這都不是當馬伕時聯絡用的，當
    時聯絡用的SIM卡是易付卡，已經丟掉了，手機則送給別人
    使用等語（見本院訴字卷卷二第77反面頁），而未扣案之門
    號0000000000號SIM卡及搭配之行動電話，並非違禁物，為
    免執行之困難，自均不予宣告沒收。其餘附表六編號三十六
    至四十二號所示之物，依卷內資料無證據證明與本案犯罪有
    關，且非違禁物，不予宣告沒收。
 6、被告己○○部分
    扣案如附表六編號四十四號之SONY ERICSSION牌行動電話及
    搭配之門號0000000000號SIM卡，為被告己○○所有（見本
    院訴字卷卷二第78頁），惟其否認與本案有關，然酌以被告
    己○○與乙○○之通訊監察譯文所示，被告己○○即以上開
    行動電話供本案犯罪之用（見偵卷E第158、159頁），是應
    依刑法第38條第1項第2款規定，宣告沒收之。其餘附表六編
    號四十五至四十七號所示之物，雖為被告己○○所有，然無
    證據證明與本案犯罪有關，復非違禁物，不予宣告沒收。
 7、被告寅○○部分
    扣案如附表六編號四十八號之NOKIA牌行動電話，為被告寅
    ○○所有，另所搭配之門號0000000000號SIM卡，雖係以被
    告寅○○之母親所申請，然事後皆交由被告寅○○使用，均
    供其於擔任馬伕聯絡使用之物，經其陳述明確在卷（見本院
    訴字卷卷二第78頁、本院訴字卷卷三第74頁），應依修正前
    刑法第38條第1項第2款規定，於宣告其妨害風化罪名之主刑
    項下併予宣告沒收。另扣案附表六編號四十九號所示之物，
    無證據證明與本案犯罪有關，復非違禁物，不予宣告沒收。
 8、其餘附表六編號五十、五十一號所示之物，乃本案犯罪監察
    之物，不予宣告沒收。
 9、被告子○○部分
    被告子○○所用以與被告乙○○聯絡本案犯罪之行動電話門
    號0000000000號，為其所有，有臺灣大哥大股份有限公司基
    本資料查詢1份在卷可查（見偵卷C第182頁、第211至225頁
    ），然未扣案，且非違建物，未免執行之困難，不予宣告沒
    收；另其擔任人頭老公期間，獲有12萬元之利益，已如前述
    ，惟此金錢係消費物，易於流動、花費，且未扣案，犯罪至
    今已過年餘，應均已用罄而費失，自無從再為沒收，併予敘
    明。
10、被告呂宗憲部分
    被告呂宗憲所用以與被告乙○○以聯絡本案犯罪之行動電話
    門號0000000000號，乃其妹為其聲請使用，經其於警詢時所
    自承在卷（見偵卷D第79頁），然未扣案，亦非違建物，未
    免執行之困難，不予宣告沒收
貳、免訴部分：
一、公訴意旨略以：被告己○○接受同案被告乙○○以每個月3
    萬元之代價擔任人頭老公，在大陸地區辦理假結婚實宜，俟
    大陸女子入境交由同案被告乙○○安排以幫助賣淫。因認被
    告己○○涉犯刑法第30條、刑法第231條第1項之幫助意圖使
    女子與他人為性交之行為，而媒介以營利罪嫌。
二、按案件曾經判決確定者，應諭知免訴之判決，刑事訴訟法第
    302條第1款定有明文。
三、經查，被告己○○與同案被告共同基於使大陸地區人民非法
    進入臺灣地區之犯意，於97年11月6日，經同案被告乙○○
    安排赴大陸，先與大陸地區女子高娟在大陸地區四川省成都
    市虛偽登記結婚，藉以取得四川省成都市律政公證處所製作
    之結婚公證書，使高娟取得形式上配偶之身份，被告己○○
    返臺後再持該公證書向基金會辦理驗證證明，復於97年11月
    21日，持上開結婚公證書及海基會出具之證明書，至移民署
    ，代高娟填具大陸地區人民進入臺灣地區申請書，並以自己
    名義出具保證書、臺灣地區人民申請大陸地區配偶來臺團聚
    資料表，以其與高娟已結婚欲入境團聚為由，代高娟向該署
    申請入境之許可，經承辦人員對己○○、高娟進行面談及電
    話訪談等實質審查後，於97年12月31日許可高娟入境申請，
    並核發高娟之中華民國臺灣地區入出境許可證，高娟乃於98
    年1月23日搭機至臺灣桃園國際機場，而非法進入臺灣地區
    。嗣於98年2月7日凌晨0時50分許，為警在臺北縣五股鄉○○路○段128號貝多芬汽車旅館608號房內查獲高娟從事性交
    易之事實，業經臺灣宜蘭地方法院檢察署檢察官以98年度
    偵字第1516號起訴，經臺灣宜蘭地方法院於98年7月29日以
    98年度訴字第243號判決判處有期徒刑1年6月，被告己○○
    上訴後，經臺灣高等法院以98年度上訴字第3552號判決判處
    有期徒刑1年2月。緩刑4年，緩刑期間付保護管束，並向公
    庫支付新臺幣20萬元，並於98年10月29日確定一情，有被告
    己○○之臺灣高等法院被告前案紀錄表（見本院訴字卷卷一
    第24頁）在卷可按。是公訴意指所指經蒞庭檢察官表示：此
    部分與被告己○○涉犯意圖營利而使大陸地區非法進入臺灣
    地區之事實相同等語（見本院訴字卷卷二第32頁），則此部
    分若成立犯罪因與被告己○○前開所犯而經臺灣高等法院論
    罪科刑之犯行部分，有想像競合犯之裁判上一罪關係，為同
    一案件，應為該確定判決之效力所及，揆諸前揭說明，應諭
    知被告己○○免訴之判決。
據上論斷，應依刑事訴訟法第299條第1項前段、第300條、第302
條第1款，臺灣地區與大陸地區人民關係條例第79條第1項、第2
項、第4項，修正後刑法第2條第1項前段、第25條第2項、第55條
、第74條第1項第1款、第2項第4款、第5款，刑法第216條、第21
4條、第302條第1項、第339條條第1項、第346條第1項、第47條
第1項、第59條、第74條第2項第4款、第93條第1項第2款、第38
條第1項第2款，修正前刑法第28條、第38條第1項第2款，刑法施
行法第1條之1第1項、第2項前段，中華民國九十六年罪犯減刑條
例第2條第1項第3款、第7條，判決如主文。
本案經檢察官簡方毅到庭執行職務。
中    華    民    國    99    年    6    月    11    日
                  刑事第十一庭  審判長法  官  蔡榮澤
                                      法  官  吳宗航
                                      法  官  汪曉君
以上正本證明與原本無異。
如不服本判決應於收受判決後10日內向本院提出上訴書狀，並應
敘述具體理由。其未敘述上訴理由者，應於上訴期間屆滿後20日
內向本院補提理由書(均須按他造當事人之人數附繕本)「切勿逕
送上級法院」。
                                       書記官  楊晴文
中    華    民    國    99    年    6     月    11    日
附錄本案論罪科刑法條全文：
臺灣地區與大陸地區人民關係條例第79條
（罰則）
違反第 15 條第 1 款規定者，處 1 年以上 7 年以下有期徒刑
，得併科新臺幣 1 百萬元以下罰金。
意圖營利而犯前項之罪者，處 3 年以上 10 年以下有期徒刑，
得併科新臺幣 5 百萬元以下罰金。
前二項之首謀者，處 5 年以上有期徒刑，得併科新臺幣 1 千萬
元以下罰金。
前三項之未遂犯罰之。
中華民國船舶、航空器或其他運輸工具所有人、營運人或船長、
機長、其他運輸工具駕駛人違反第 15 條第 1 款規定者，主管
機關得處該中華民國船舶、航空器或其他運輸工具一定期間之停
航，或廢止其有關證照，並得停止或廢止該船長、機長或駕駛人
之職業證照或資格。
中華民國船舶、航空器或其他運輸工具所有人，有第 1 項至第 
4 項之行為或因其故意、重大過失致使第三人以其船舶、航空器
或其他運輸工具從事第 1 項至第 4 項之行為，且該行為係以運
送大陸地區人民非法進入臺灣地區為主要目的者，主管機關得沒
入該船舶、航空器或其他運輸工具。所有人明知該船舶、航空器
或其他運輸工具得沒入，為規避沒入之裁處而取得所有權者，亦
同。
前項情形，如該船舶、航空器或其他運輸工具無相關主管機關得
予沒入時，得由查獲機關沒入之。

中華民國刑法第214條
（使公務員登載不實罪）
明知為不實之事項，而使公務員登載於職務上所掌之公文書，足
以生損害於公眾或他人者，處 3 年以下有期徒刑、拘役或 5 百
元以下罰金。
中華民國刑法第216條
行使第210 條至第215 條之文書者，依偽造、變造文書或登載不
實事項或使登載不實事項之規定處斷。
中華民國刑法第302條
（剝奪他人行動自由罪）
私行拘禁或以其他非法方法，剝奪人之行動自由者，處 5 年以
下有期徒刑、拘役或 3 百元以下罰金。
因而致人於死者，處無期徒刑或 7 年以上有期徒刑，致重傷者
，處 3 年以上 10 年以下有期徒刑。
第 1 項之未遂犯罰之。
中華民國刑法第231條（圖利使人為性交或猥褻罪）
意圖使男女與他人為性交或猥褻之行為，而引誘、容留或媒介以
營利者，處5年以下有期徒刑，得併科10萬元以下罰金。以詐術
犯之者，亦同。
公務員包庇他人犯前項之罪者，依前項之規定加重其刑至二分之
一。
中華民國刑法第339條
（普通詐欺罪）
意圖為自己或第三人不法之所有，以詐術使人將本人或第三人之
物交付者，處5年以下有期徒刑、拘役或科或併科1千元以下罰金
。
以前項方法得財產上不法之利益，或使第三人得之者，亦同。
前二項之未遂犯罰之。
中華民國刑法第346條
（恐嚇取財罪）
意圖為自己或第三人不法之所有，以恐嚇使人將本人或第三人之
物交付者，處6月以上5年以下有期徒刑，得併科1千元以下罰金
。
以前項方法得財產上不法之利益，或使第三人得之者，亦同。
前二項之未遂犯罰之。
附表一
┌─┬────┬───────┬─────────┬──────┬──────┐              
│編│臺灣及大│於大陸登記結婚│入境或拒境        │臺灣戶政機關│臺灣結婚登記│              
│號│陸假配偶│時間、地點    │（出境時間）      │            │時間        │              
│  │姓名    │              │                  │            │            │              
├─┼────┼───────┼─────────┼──────┼──────┤                  
│一│寅○○  │92年12月4日   │93年4月23日、94年8│臺北縣三重市│92年12月31日│                  
│  │蘭小涵  │四川省        │月19日入境（95年1 │第二戶政事務│            │                  
│  │        │              │月4日強制出境）   │所          │            │                  
│  │        │              │                  │            │            │                  
├─┼────┼───────┼─────────┼──────┼──────┤                  
│二│癸○○  │94年4月30日   │未入境            │未登記      │未登記      │              
│  │張美滿  │湖南省        │                  │            │            │              
└─┴────┴───────┴─────────┴──────┴──────┘              
 附表二
┌──┬──────┬────────────────┬────┐
│編號│從事性交易之│  載送期間                      │ 備註   │
│    │大陸地區女子│                                │        │
├──┼──────┼────────────────┼────┤
│一  │蘭小涵      │93年4月23日起1個月              │寅○○涉│
│    │            │                                │嫌該事實│
│    │            │                                │未據起訴│
├──┼──────┼────────────────┼────┤
│二  │葛利華      │97年12月中旬至98年1月下旬之20餘 │        │
│    │            │日                              │        │
├──┼──────┼────────────────┼────┤
│三  │徐麗豔      │97年12月底由卯○○載送，期間約2 │卯○○涉│
│    │            │個月，98年農曆過年期間某2日，則 │嫌該事實│
│    │            │由寅○○載送                    │未據起訴│
└──┴──────┴────────────────┴────┘
 
 附表三
┌─┬────┬───────┬─────────┬──────┬──────┐
│編│臺灣及大│於大陸登記結婚│入境或拒境        │臺灣戶政機關│臺灣結婚登記│
│號│陸假配偶│時間、地點    │（出境時間）      │            │時間        │
│  │姓名    │              │                  │            │            │
├─┼────┼───────┼─────────┼──────┼──────┤
│一│丑○○  │96年10月18日黑│未入境            │未登記      │未登記      │
│  │郝麗榮  │龍江哈爾賓市國│                  │            │            │
│  │        │信公證處      │                  │            │            │
├─┼────┼───────┼─────────┼──────┼──────┤
│二│許永政  │96年12月25日浙│97年4月16日（97年1│未登記      │未登記      │
│  │朱鳳婷  │江省寧波市民政│0月14日強制出境） │            │            │
│  │        │局公證處      │                  │            │            │
├─┼────┼───────┼─────────┼──────┼──────┤
│三│辛○○  │97年2月22日浙 │97年8月4日（98年1 │未登記      │未登記      │
│  │嚴秋蓮  │江省寧波市公證│月15日強制出境）  │            │            │
│  │        │處            │                  │            │            │
├─┼────┼───────┼─────────┼──────┼──────┤
│四│袁宏嘉  │97年2月26日浙 │97年7月1日        │臺北市中山戶│97年11月24日│
│  │葛利華  │江省寧波市天一│                  │政事務所    │            │
│  │        │公證處        │                  │            │            │
├─┼────┼───────┼─────────┼──────┼──────┤
│五│丁○○  │97年6月8日廣西│未入境            │未登記      │未登記      │
│  │利燕珍  │壯族自治區欽州│                  │            │            │
│  │        │公證處        │                  │            │            │
├─┼────┼───────┼─────────┼──────┼──────┤
│六│呂宗憲  │97年7月22日浙 │未入境            │未登記      │未登記      │
│  │阮濃鳳  │江省寧波市公證│                  │            │            │
│  │        │處            │                  │            │            │
├─┼────┼───────┼─────────┼──────┼──────┤
│七│己○○  │97年11月6日四 │97年12月31日      │未登記      │未登記      │
│  │高娟    │川省成都市律政│                  │            │            │
│  │        │公證處        │                  │            │            │
├─┼────┼───────┼─────────┼──────┼──────┤  
│八│子○○  │97年11月7日四 │98年3月10日（98年7│桃園縣平鎮市│98年4月6日  │  
│  │趙亞莉  │川省成都市律政│月27日出境）      │戶政事務所  │            │  
│  │        │公證處        │                  │            │            │
├─┼────┼───────┼─────────┼──────┼──────┤  
│九│壬○○  │98年5月13日浙 │未入境            │未登記      │未登記      │  
│  │吳小紅  │江省寧波市天一│                  │            │            │  
│  │        │公證處        │                  │            │            │  
│  │        │              │                  │            │            │  
└─┴────┴───────┴─────────┴──────┴──────┘  
 附表四
┌──┬──────┬────────────────┐
│編號│從事性交易之│  載送期間                      │
│    │大陸地區女子│                                │
├──┼──────┼────────────────┤
│一  │高娟        │98年1月26日起至2月5日止         │
├──┼──────┼────────────────┤
│二  │葛利華      │97年7月1日起至98年4月2日為警查獲│
│    │            │時止（其中97年12月中旬至98年1月 │
│    │            │下旬之20餘日則由寅○○載送）    │
├──┼──────┼────────────────┤
│三  │趙亞莉      │98年3月10日起至4月下旬，其後改由│
│    │            │戊○○載送至同年6月10日止       │
└──┴──────┴────────────────┘

 附表五
┌──┬────┬───────┬─────────────┐
│編號│拘提對象│拘提時間      │拘提地點                  │
├──┼────┼───────┼─────────────┤
│一  │戊○○  │98年8月6日上午│桃園縣廣泰128號           │
│    │        │10時30分許    │                          │
├──┼────┼───────┼─────────────┤
│二  │子○○  │98年8月6日上午│桃園縣平鎮市○○路○段186  │
│    │        │11時          │巷3弄15號                 │
├──┼────┼───────┼─────────────┤
│三  │寅○○  │98年8月6日上午│臺北縣三重市○○街394號2樓│
│    │        │11時30分許    │（B室）                   │
├──┼────┼───────┼─────────────┤
│四  │乙○○  │98年8月6日上午│桃園縣龜山鄉楓樹村1鄰楓號3│
│    │        │11時45分許    │樓樹七街31號              │
├──┼────┼───────┼─────────────┤
│五  │卯○○  │98年8月6日中午│臺北市北投區○○里○街191 │
│    │        │12時5分許     │號3樓                     │
├──┼────┼───────┼─────────────┤
│六  │己○○  │98年8月6日中午│桃園縣龜山鄉○○村○○○街│
│    │        │12時16分許    │31號                      │
├──┼────┼───────┼─────────────┤
│七  │庚○○  │98年8月6日中午│桃園縣中壢市○○○街76號  │
│    │        │12時40分許    │                          │
├──┼────┼───────┼─────────────┤
│八  │丙○○  │98年8月6日下午│臺北市○○區○○路223巷46 │
│    │        │2時10分許     │號3樓                     │
└──┴────┴───────┴─────────────┘

附表六
┌───┬─────────────────┬───────────┐
│編號  │  扣案物品名稱                    │備          註        │
├───┼─────────────────┼───────────┤
│ 一   │銀色NOKIA牌行動電話1支（含大陸門號│乙○○扣案部分        │
│      │00000000000號SIM卡1張）           │                      │
├───┼─────────────────┼───────────┤
│ 二   │黑色NOKIA牌行動電話1支（含門號    │同上                  │
│      │0000000000號SIM卡1張）            │                      │
├───┼─────────────────┼───────────┤
│ 三   │黑紫色NOKIA牌行動電話1支（含門號  │同上                  │
│      │00000000 00號SIM卡1 張）          │                      │
├───┼─────────────────┼───────────┤
│ 四   │藍色NOKIA牌行動電話1支            │同上                  │
├───┼─────────────────┼───────────┤
│ 五   │SIM卡1張（門號0000000000號）      │同上                  │
├───┼─────────────────┼───────────┤
│ 六   │電腦設備（APACER USB）1個         │同上                  │
├───┼─────────────────┼───────────┤
│ 七   │「SIMPLE」字樣黑色筆記本1本       │同上                  │
├───┼─────────────────┼───────────┤
│ 八   │記有「甲○○」之年籍資料住址、電話│同上                  │
│      │紙張1 張                          │                      │
├───┼─────────────────┼───────────┤
│ 九   │身分證（盧盈成身分證影本）1張     │同上                  │
├───┼─────────────────┼───────────┤
│ 十   │陳榮風之國際快捷郵件收據1張       │同上                  │
├───┼─────────────────┼───────────┤
│十一  │臺灣大哥大門號申請書6張           │同上                  │
├───┼─────────────────┼───────────┤
│十二  │機票訂位紀錄4張                   │同上                  │
├───┼─────────────────┼───────────┤
│十三  │中國工商銀行儲金簿1本             │同上                  │
├───┼─────────────────┼───────────┤
│十四  │中國建設銀行儲金簿1本             │同上                  │
├───┼─────────────────┼───────────┤
│十五  │日盛國際商業銀行存摺1本           │同上                  │
├───┼─────────────────┼───────────┤
│十六  │中國信託存款簿（存摺）1本         │同上                  │
├───┼─────────────────┼───────────┤
│十七  │電腦設備（華碩筆記型電腦--不含電池│同上                  │
│      │）1台                             │                      │
├───┼─────────────────┼───────────┤
│十八  │周宏治自來水水費通知單（97.12）1張│同上                  │
├───┼─────────────────┼───────────┤
│十九  │周宏治96年房屋稅繳款書1張         │同上                  │
├───┼─────────────────┼───────────┤
│二十  │團聚健康檢查證明（空白表）4張     │同上                  │
├───┼─────────────────┼───────────┤
│二十一│臺灣大哥大行動電話申請書（黃銘裕）│同上                  │
│      │1張                               │                      │
├───┼─────────────────┼───────────┤
│二十二│陽信銀行存摺1本                   │卯○○扣案部分        │
│      │                                  │                      │
├───┼─────────────────┼───────────┤
│二十三│印章1個                           │同上                  │
│      │                                  │                      │
├───┼─────────────────┼───────────┤
│二十四│筆記本1本                         │同上                  │
│      │                                  │                      │
├───┼─────────────────┼───────────┤
│二十五│行動電話（含SIM卡1張）6支         │同上                  │
│      │                                  │                      │
├───┼─────────────────┼───────────┤
│二十六│身份證2張                         │同上                  │
│      │                                  │                      │
├───┼─────────────────┼───────────┤
│二十七│簡訊影本13張                      │同上                  │
│      │                                  │                      │
├───┼─────────────────┼───────────┤
│二十八│電腦設備1台（筆記型電腦TOSHIBA）含│同上                  │
│      │滑鼠、電源線                      │                      │
│      │                                  │                      │
├───┼─────────────────┼───────────┤
│二十九│庚○○中華名國護照1本             │庚○○扣案部分        │
│      │                                  │                      │
├───┼─────────────────┼───────────┤
│三十  │臺灣居民往來大陸地區通行證1本（證 │同上                  │
│      │號：0000000000）                  │                      │
│      │                                  │                      │
├───┼─────────────────┼───────────┤
│三十一│新竹國際商業銀行存摺1本（帳號：   │同上                  │
│      │00000000 000）                    │                      │
│      │                                  │                      │
├───┼─────────────────┼───────────┤
│三十二│國泰世華銀行存摺1本（帳號：       │同上                  │
│      │000000000000 ）                   │                      │
│      │                                  │                      │
├───┼─────────────────┼───────────┤
│三十三│玉山銀行存摺1本（帳號：00000000000│同上                  │
│      │7 ）                              │                      │
├───┼─────────────────┼───────────┤
│三十四│長江牌行動電話1支，含SIM卡2張（   │同上                  │
│      │IMEＺ000000000000000）             │                      │
├───┼─────────────────┼───────────┤
│三十五│SIM卡1張（門號0000000000號）      │丁○○扣案部分        │
├───┼─────────────────┼───────────┤
│三十六│玉山銀行存摺1本（帳號：00000000000│戊○○扣案部分        │
│      │50）                              │                      │
├───┼─────────────────┼───────────┤
│三十七│玉山銀行存摺1本（帳號：00000000000│同上                  │
│      │29）                              │                      │
├───┼─────────────────┼───────────┤
│三十八│玉山銀行存摺1本、郵局存簿1本      │同上                  │
├───┼─────────────────┼───────────┤
│三十九│聯邦銀行存摺1本（帳號：00000000000│同上                  │
│      │5 ）                              │                      │
├───┼─────────────────┼───────────┤
│四十  │藍色筆記本1本                     │同上                  │
├───┼─────────────────┼───────────┤
│四十一│B5橫線筆記本1本                   │同上                  │
├───┼─────────────────┼───────────┤
│四十二│SonyEricsson牌行動電話1支（含充電 │同上                  │
│      │器）                              │                      │
├───┼─────────────────┼───────────┤
│四十三│NOKIA牌型行動電話1支              │同上                  │
├───┼─────────────────┼───────────┤
│四十四│SonyEricssion牌行動電話1具（IMEI: │己○○扣案部分        │
│      │000000 000000000，門號0000000000  │                      │
│      │號）                              │                      │
├───┼─────────────────┼───────────┤
│四十五│中國信託存摺1本（帳號：00000000000│同上                  │
│      │6 ）                              │                      │
├───┼─────────────────┼───────────┤
│四十六│渣打銀行存摺1本（帳號：00000000000│同上                  │
│      │9 ）                              │                      │
├───┼─────────────────┼───────────┤
│四十七│郵局存摺1本                       │同上                  │
├───┼─────────────────┼───────────┤
│四十八│NOKIA牌行動電話1支（含門號00000000│寅○○扣案部分        │
│      │00000000號SIM卡1張）              │                      │
├───┼─────────────────┼───────────┤
│四十九│SonyEricsson牌行動電話1支（含門號 │同上                  │
│      │0000000 00000000號SIM卡1張）      │                      │
├───┼─────────────────┼───────────┤
│五十  │監聽光碟14片（98年度桃地聲監字第  │                      │
│      │165號98.3.20～98.4.18）、監聽光碟 │                      │
│      │17片（98年度桃地聲監字第171號98.4.│                      │
│      │18～98.5.17）、監聽光碟13 片（98年│                      │
│      │度桃地聲監字第245號98.5.17～98.   │                      │
│      │6.15）、監聽光碟15 片（98年度桃地 │                      │
│      │第360 號98.6.15～98.7.14）、監聽光│                      │
│      │碟16片（98 年度桃地聲監字第470 號 │                      │
│      │98.7.14～98.8.12）                │                      │
├───┼─────────────────┼───────────┤
│五十一│監聽光碟15片（98年度桃地聲監字第  │                      │
│      │411號98.6.17～98.7.16）、監聽光碟 │                      │
│      │14片（98年度桃地聲第486號98.7.16  │                      │
│      │～98.8.14）                       │                      │
└───┴─────────────────┴───────────┘

附表七：
┌──┬────┬─────────────┬──────────────────┐
│編號│被告    │   主文                   │   從  刑                           │                                                                    
├──┼────┼─────────────┼──────────────────┤                   
│一  │乙○○  │乙○○共同違反不得使大陸地│1.銀色NOKIA牌行動電話（內含大陸門號 │
│    │        │區人民非法進入臺灣地區之規│  00000000000 號SIM卡1張）1支。     │
│    │        │定，共伍罪，各處有期徒刑壹│2.黑色NOKIA牌行動電話（內含門號09202│
│    │        │年貳月。                  │  02389號SIM卡1張）1支。            │
│    │        │                          │3.黑紫色NOKIA牌行動電話（內含門號098│
│    │        │                          │  0000000號SIM卡1張）1支。          │
│    │        │                          │4.「SIMPLE」黑色筆記本1本。         │
│    │        │                          │5.空白團聚健康檢查證明。            │
│    │        │                          │以上均沒收之。                      │
│    │        ├─────────────┼──────────────────┤
│    │        │乙○○共同違反不得使大陸地│1.銀色NOKIA牌行動電話（內含大陸門號 │
│    │        │區人民非法進入臺灣地區之規│  00000000000 號SIM卡1張）1支。     │
│    │        │定，未遂，共肆罪，各處有期│2.黑色NOKIA牌行動電話（內含門號09202│
│    │        │徒刑玖月。                │  02389號SIM 卡1張）1支。           │
│    │        │                          │3.黑紫色NOKIA牌行動電話（內含門號098│
│    │        │                          │  0000000號SIM卡1張）1支。          │
│    │        │                          │4.「SIMPLE」黑色筆記本1本。         │
│    │        │                          │5.空白團聚健康檢查證明。            │
│    │        │                          │6.陳榮風（即壬○○）之國際快捷郵件收│
│    │        │                          │  據（於被告乙○○涉犯被告壬○○部分│
│    │        │                          │  之主文項下宣告沒收之）            │
│    │        │                          │以上均沒收之。                      │
│    │        ├─────────────┼──────────────────┤
│    │        │乙○○共同使女子與他人為性│1.黑色NOKIA牌行動電話（內含門號     │
│    │        │交之行為，而媒介以營利，處│  0000000000號SIM 卡1張）1支。      │
│    │        │有期徒刑壹年。            │2.黑紫色NOKIA牌行動電話（內含門號   │
│    │        │                          │  0000000000號SIM卡1張）1支。       │
│    │        │                          │3.「SIMPLE」黑色筆記本1本。         │
│    │        │                          │以上均沒收之。                      │
│    │        ├─────────────┼──────────────────┤
│    │        │乙○○共同意圖為自己不法所│黑紫色NOKIA牌行動電話（內含門號09878│
│    │        │有，以恐嚇使人將本人之物交│28987號SIM卡1張）1支，均沒收之。    │
│    │        │付，處有期徒刑拾月。      │                                    │
│    │        ├─────────────┼──────────────────┤
│    │        │乙○○意圖為自己不法所有，│記有「甲○○」之年籍資料住址、電話紙│
│    │        │以詐術使人將本人之物交付，│張1張，沒收之。                     │
│    │        │處有期徒刑陸月。          │                                    │
├──┼────┼─────────────┼──────────────────┤
│二  │寅○○  │寅○○共同違反不得使大陸地│                                    │
│    │        │區人民非法進入臺灣地區之規│                                    │
│    │        │定，未遂，處有期徒刑玖月，│                                    │
│    │        │減為有期徒刑肆月又拾伍日。│                                    │
│    │        ├─────────────┼──────────────────┤
│    │        │寅○○共同意圖營利而違反不│                                    │
│    │        │得使大陸地區人民非法進入臺│                                    │
│    │        │灣地區之規定，處有期徒刑壹│                                    │
│    │        │年柒月，減為有期徒刑玖月又│                                    │
│    │        │拾伍日。                  │                                    │
│    │        ├─────────────┼──────────────────┤
│    │        │寅○○共同意圖使女子與他  │NOKIA牌行動電話（內含門號000000000 0│
│    │        │人為性交之行為，而媒介以營│號SIM卡1張）1支，均沒收之。         │
│    │        │利，處有期徒刑伍月。      │                                    │
│    │        │                          │                                    │
├──┼────┼─────────────┼──────────────────┤
│三  │卯○○  │卯○○共同違反不得使大陸地│SIM SUNG牌行動電話（內含門號00000000│
│    │        │區人民非法進入臺灣地區之規│90號SIM卡1 張）1支，均沒收之。      │
│    │        │定，未遂，處有期徒刑玖月。│                                    │
├──┼────┼─────────────┼──────────────────┤
│四  │己○○  │己○○共同意圖為自己不法之│SONY ERICSSION牌行動電話（內含門號  │
│    │        │所有，以恐嚇使人將本人之物│0000000000號SIM卡1張）1支，均沒收之 │
│    │        │交付，處有期徒刑柒月。    │。                                  │
├──┼────┼─────────────┼──────────────────┤
│五  │庚○○  │庚○○共同違反不得使大陸地│長江牌行動電話（內含門號0000000000號│
│    │        │區人民非法進入臺灣地區之規│SIM卡1張）1支，均沒收之。           │
│    │        │定，處有期徒刑壹年陸月。  │                                    │
│    │        ├─────────────┼──────────────────┤
│    │        │庚○○共同意圖使女子與他人│長江牌行動電話（內含門號0000000000號│
│    │        │為性交之行為，而媒介以營利│SIM卡1張）1支，均沒收之。           │
│    │        │，處有期徒刑月。        │                                    │
├──┼────┼─────────────┼──────────────────┤
│六  │丁○○  │丁○○共同意圖營利而違反不│門號0000000000號SIM卡1張，沒收之。  │
│    │        │得使大陸地區人民非法進入臺│                                    │
│    │        │灣地區之規定，未遂，累犯，│                                    │
│    │        │處有期徒刑拾月。          │                                    │
└──┴────┴─────────────┴──────────────────┘

司法院資訊處製作；財團法人民間司法改革基金會備份。
